【裁判字號】    98,訴,260
【裁判日期】    991221
【裁判案由】    分割共有物
【裁判全文】
臺灣桃園地方法院民事判決               98年度訴字第260號
原      告  胡建金
訴訟代理人  陳鄭權律師
複  代理人  何豐行律師
被      告  陳劉秀蓮
            張有恆
            張靜蓮
            張詩玄
            張靜蓉
            張靜茹
            胡榕家
            彭陳松妹
            胡毓治
            胡巫安
            胡毓秋
            胡仁金
            胡定綸
            陳胡瑞銖
            蕭胡寶銖
            胡愛銖
            胡鴻麟
            胡玉鳳
            楊聯琦
            楊美惠
            楊智惠
            楊玉珍
            胡春紅    現為應.
            黃呈祥
            張黃勤英
            張黃秀英
            藍黃金英
            黃碧華
            黃秀貞
            黃呈美
            黃呈章
            黃釋毅
            黃秀琴
            黃秀梅
            黃秀鶯
            胡魏玉葉
            胡水木
            胡毓博
            胡唐仙
            胡唐運
            胡唐狀
            胡毓庚
            胡孝如
            胡金珠
            胡莊妹
            胡苡任
            胡毓增
            胡毓東
            葉胡茂英
            羅胡秀英
            胡若筠
            胡邱彩雲
            胡毓豊
            胡洋富
            胡毓祿
            胡毓在
            胡秀蓮
            胡玉華
            胡秀霞
            胡循金
            劉世棚
            劉威廷
上  一  人
法定代理人  陳玥秀
被      告  劉  峪
            劉靜錞
            劉心平
            劉定富
            范劉菊枝
            沈劉梅櫻
            彭劉秀英
            劉秀珍
            劉宜艷
            朱胡春妹
            胡梁阿糖
            胡淑華
            胡欣緣
            胡靜芳
            胡毓枝
            胡美芬
            胡寶玉
            胡水金
            胡邱登妹
            胡秀蘭
            胡閔翔
            胡毓峰
            胡永濬
兼  上一人
法定代理人  葉家柔
            胡寶珠
            胡明華
            胡明琪
            胡連金
            胡串金
            謝佳芸
            謝阿寶
            李水祥
            李  銀
            邱胡阿向
            李胡春子
            胡瓊文
            胡張
            胡天金
            胡碧光
            李胡英妹
            胡秀琴
            劉保妹
            胡澄金
            胡耀金
            邱胡蘭妹
            胡嘉玲
            胡鄭有妹
            胡張六妹
            胡毓鍾
            胡毓霖
            胡春燕
            賴宗麟
            賴佩苓
            賴柏丞
            賴玉茹
            胡琬偵
            胡牆金
            胡勇金
            胡圍金
            胡孟煌
            劉李琴
            劉文宏
            張文旺
            張明志
            張明敏
            張明媛
            葉劉玉蓮
            劉玉森
            劉兆青
            劉兆櫻
            劉兆芳
            劉邦富
            劉興歡
            劉興喜
            傅豐垣
            傅墩垣
            傅全垣
            傅枋垣
            傅興垣
            傅淑媛
            傅淑貞
            傅淑惠
            傅淑美
            黃劉錢妹
            張劉賢妹
            邊耀宗
            邊耀勇
            邊毓敏
            陳宥廷
            陳忠治
            陳忠安
            陳睿淵
            陳忠莉
            陳忠華
            陳忠仁
            陳忠芬
            陳忠文
            吳好妹
            黃國泰
            黃馨瑩
            黃姮瑄
上  二  人
法定代理人  陳麗杏
被      告  黃亦真
            黃亦芸
            黃銀電
            羅秀蘭
            黃國銘
            黃文奇
            黃琪惠
            黃銀滿
            謝黃足妹
            黃嵐君
            胡華金
            胡秀春
            胡坤榮
            胡坤誌
            胡素華
            胡志誠
            胡月虹
            胡月珍
            胡月琪
            胡辰銘
            胡芝瑜
            胡蘇敏
上  一  人
法定代理人  史芳花
被      告  胡秀鑾
            李水文
            胡秀寶
            胡嘉云
            胡裕金
            胡鴻讚
            胡鴻祥
            胡灝金
            胡暐金
            胡聖婉
            胡鼎金
            胡毓政
            胡江鳳嬌
            胡文章
            胡毓棟
            胡月娥
            胡吳秋子
            歐徐貴嬌
            歐道孔
            歐瑞香
            歐阿中
            卓雪蘭
            歐德健
            歐德鋒
            歐美芳
            鄭歐玉英
            歐秀鳳
            歐秀真
            歐紀汝
            莊義輝
            莊崧季
            黃清枳
            黃嘉誌
            黃  琴
            黃宇嘉
            黃  英
            王水任
            王海東
            王英尹
            羅歐甘妹
            柳錦星
            張柳穆連
            許胡穆貴
            張柳穆花
            柳穆珍
            胡穆美
            柳穆
            柳穆碧
            江扲桃
            胡冠慈
            胡毓斌
            黃啟翔
            黃啟駿
            黃啟豪
            胡惠娥
            胡玉桂
            胡佳瑩
上列當事人間請求分割共有物事件，於民國99年12月7 日辯論終
結，本院判決如下：
    主  文
被告張有恆、張靜蓮、張靜蓉、張靜茹、張詩玄、胡榕家、彭陳
松妹、柳錦星、張柳穆連、許胡穆貴、張柳穆花、柳穆珍、胡穆
美、柳穆以及柳穆碧應就被繼承人胡阿奎坐落桃園縣楊梅市○
○段九五地號土地之所有權應有部分一九二分之二七以及桃園縣
楊梅市○○段九五之二地號土地之所有權應有部分一九二分之二
七辦理繼承登記。
被告胡華金、胡秀春、胡坤榮、胡坤誌、胡素華、胡志誠、胡月
虹、胡月珍、胡月琪、胡辰銘、胡芝瑜、胡蘇敏、胡秀鑾以及胡
吳秋子應就被繼承人胡東基坐落桃園縣楊梅市○○段九五地號土
地之所有權應有部分一九二分之六以及桃園縣楊梅市○○段九五
之二地號土地之所有權應有部分一九二分六之辦理繼承登記。
被告胡毓治、胡巫安、胡毓秋、胡仁金、胡定綸、陳胡瑞銖、蕭
胡寶銖、胡愛銖、胡鴻麟、胡玉鳳、楊聯琦、楊美惠、楊智惠、
楊玉珍以及胡春紅應就被繼承人胡阿能坐落桃園縣楊梅市○○段
九五地號土地之所有權應有部分一九二分之三以及桃園縣楊梅市
○○段九五之二地號土地之所有權應有部分一九二分之三辦理繼
承登記。
被告黃呈祥、張黃勤英、張黃秀英、藍黃金英、黃碧華、黃秀貞
、黃呈美、黃呈章、黃釋毅、黃秀琴、黃秀梅以及黃秀鶯應就被
繼承人胡姜坐落桃園縣楊梅市○○段九五地號土地之所有權應
有部分一九二分之六以及桃園縣楊梅市○○段九五之二地號土地
之所有權應有部分一九二分六之辦理繼承登記。
被告胡魏玉葉、胡唐仙、胡唐運、胡水木、胡唐狀、胡毓庚、胡
毓博、胡孝如、胡金珠、胡莊妹、胡苡任、胡毓增、胡毓東、
葉胡茂英、羅胡秀英、胡若筠、胡邱彩雲、胡毓豊、胡毓祿、胡
洋富、胡毓在、胡秀蓮、胡玉華、胡秀霞、胡循金、劉世棚、劉
威廷、劉峪、劉靜錞、劉心平、劉定富、范劉菊枝、沈劉梅櫻、
彭劉秀英、劉秀珍、陳劉秀蓮、劉宜艷、朱胡春妹、胡梁阿糖、
胡欣緣、胡靜芳、胡毓枝、胡淑華、胡美芬、胡寶玉、胡水金、
胡邱登妹、胡閔翔、胡毓峰、胡永濬、葉家柔、胡寶珠、胡秀蘭
、胡明華、胡明琪、胡連金、胡串金、謝佳芸、謝阿寶、李水祥
、李銀、邱胡阿向、李胡春子、胡瓊文、胡張、胡天金、胡碧
光、李胡英妹、胡秀琴、劉保妹、胡澄金、胡耀金、邱胡蘭妹、
胡嘉玲、胡鄭有妹、胡張六妹、胡毓鍾、胡毓霖、賴宗麟、賴柏
丞、賴玉茹、賴佩苓、胡春燕、胡琬偵、胡牆金、胡勇金、胡圍
金、胡孟煌、劉李琴、劉文宏、張文旺、張明志、張明敏、張明
媛、葉劉玉蓮、劉玉森、劉兆青、劉兆櫻、劉兆芳、劉邦富、劉
興歡、劉興喜、傅豐垣、傅墩垣、傅全垣、傅枋垣、傅興垣、傅
淑媛、傅淑貞、傅淑惠、傅淑美、黃劉錢妹、張劉賢妹、邊耀宗
、邊耀勇、邊毓敏、陳宥廷、陳忠治、陳忠安、陳睿淵、陳忠莉
、陳忠華、陳忠仁、陳忠芬、陳忠文、吳好妹、黃國泰、黃馨瑩
、黃姮瑄、黃亦真、黃亦芸、黃銀電、羅秀蘭、黃國銘、黃文奇
、黃琪惠、黃銀滿、謝黃足妹、黃嵐君、李水文、胡江鳳嬌、胡
文章、胡毓棟、胡月娥、歐徐貴嬌、卓雪蘭、歐德健、歐德鋒、
歐美芳、歐道孔、鄭歐玉英、歐秀鳳、歐秀真、歐瑞香、歐紀汝
、歐阿中、莊義輝、莊崧季、黃清枳、黃宇嘉、黃嘉誌、黃英、
黃琴、王水任、王海東、王英尹、羅歐甘妹、江扲桃、胡毓斌、
黃啟翔、黃啟駿、黃啟豪、胡惠娥、胡玉桂、胡佳瑩以及胡冠慈
應就被繼承人胡宗基坐落桃園縣楊梅市○○段九五地號土地之所
有權應有部分一九二分之六以及桃園縣楊梅市○○段九五之二地
號土地之所有權應有部分一九二分之六辦理繼承登記。
兩造共有坐落桃園縣楊梅市○○段九五地號、面積二千七百六十
一平方公尺以及桃園縣楊梅市○○段九五之二地號、面積二千四
百九十九平方公尺之土地，其分割方法為：（一）如附圖所示編
號1A、1B位置土地分歸原告所有；（二）如附圖所示編號2A、2B
位置土地分歸胡阿能、胡姜、胡東基以及胡宗基之繼承人，即
被告胡毓治、胡巫安、胡毓秋、胡仁金、胡定綸、陳胡瑞銖、蕭
胡寶銖、胡愛銖、胡鴻麟、胡玉鳳、楊聯琦、楊美惠、楊智惠、
楊玉珍、胡春紅黃呈祥、張黃勤英、張黃秀英、藍黃金英、黃碧
華、黃秀貞、黃呈美、黃呈章、黃釋毅、黃秀琴、黃秀梅、黃秀
鶯、胡華金、胡秀春、胡坤榮、胡坤誌、胡素華、胡志誠、胡月
虹、胡月珍、胡月琪、胡辰銘、胡芝瑜、胡蘇敏、胡秀鑾、胡吳
秋子、胡魏玉葉、胡唐仙、胡唐運、胡水木、胡唐狀、胡毓庚、
胡毓博、胡孝如、胡金珠、胡莊妹、胡苡任、胡毓增、胡毓東
、葉胡茂英、羅胡秀英、胡若筠、胡邱彩雲、胡毓豊、胡毓祿、
胡洋富、胡毓在、胡秀蓮、胡玉華、胡秀霞、胡循金、劉世棚、
劉威廷、劉峪、劉靜錞、劉心平、劉定富、范劉菊枝、沈劉梅櫻
、彭劉秀英、劉秀珍、陳劉秀蓮、劉宜艷、朱胡春妹、胡梁阿糖
、胡欣緣、胡靜芳、胡毓枝、胡淑華、胡美芬、胡寶玉、胡水金
、胡邱登妹、胡閔翔、胡毓峰、胡永濬、葉家柔、胡寶珠、胡秀
蘭、胡明華、胡明琪、胡連金、胡串金、謝佳芸、謝阿寶、李水
祥、李銀、邱胡阿向、李胡春子、胡瓊文、胡張、胡天金、胡
碧光、李胡英妹、胡秀琴、劉保妹、胡澄金、胡耀金、邱胡蘭妹
、胡嘉玲、胡鄭有妹、胡張六妹、胡毓鍾、胡毓霖、賴宗麟、賴
柏丞、賴玉茹、賴佩苓、胡春燕、胡琬偵、胡牆金、胡勇金、胡
圍金、胡孟煌、劉李琴、劉文宏、張文旺、張明志、張明敏、張
明媛、葉劉玉蓮、劉玉森、劉兆青、劉兆櫻、劉兆芳、劉邦富、
劉興歡、劉興喜、傅豐垣、傅墩垣、傅全垣、傅枋垣、傅興垣、
傅淑媛、傅淑貞、傅淑惠、傅淑美、黃劉錢妹、張劉賢妹、邊耀
宗、邊耀勇、邊毓敏、陳宥廷、陳忠治、陳忠安、陳睿淵、陳忠
莉、陳忠華、陳忠仁、陳忠芬、陳忠文、吳好妹、黃國泰、黃馨
瑩、黃姮瑄、黃亦真、黃亦芸、黃銀電、羅秀蘭、黃國銘、黃文
奇、黃琪惠、黃銀滿、謝黃足妹、黃嵐君、李水文、胡江鳳嬌、
胡文章、胡毓棟、胡月娥、歐徐貴嬌、卓雪蘭、歐德健、歐德鋒
、歐美芳、歐道孔、鄭歐玉英、歐秀鳳、歐秀真、歐瑞香、歐紀
汝、歐阿中、莊義輝、莊崧季、黃清枳、黃宇嘉、黃嘉誌、黃英
、黃琴、王水任、王海東、王英尹、羅歐甘妹、江扲桃、胡毓斌
、黃啟翔、黃啟駿、黃啟豪、胡惠娥、胡玉桂、胡佳瑩以及胡冠
慈所有；（三）如附圖所示編號3 位置土地分歸被告胡秀寶以及
胡嘉云所有。（四）如附圖所示編號4 位置土地分歸被告胡裕金
所有。（五）如附圖所示編號5 位置土地分歸被告胡洪讚、胡鴻
祥、胡灝金、胡暐金、胡聖婉、胡鼎金以及胡毓政所有。（六）
如附圖所示編號6A以及6A位置土地分歸胡阿奎之繼承人，即被告
張有恆、張靜蓮、張靜蓉、張靜茹、張詩玄、胡榕家、彭陳松妹
、柳錦星、張柳穆連、許胡穆貴、張柳穆花、柳穆珍、胡穆美、
柳穆以及柳穆碧所有。
訴訟費用由兩造各按附表三所示訴訟費用比例負擔。
    事實及理由
壹、程序部分：
一、被告陳劉秀蓮、張有恆、張靜蓮、張靜蓉、張靜茹、張詩玄
    、胡榕家、彭陳松妹、胡毓治、胡巫安、胡毓秋、胡仁金、
    胡定綸、陳胡瑞銖、蕭胡寶銖、胡愛銖、胡鴻麟、胡玉鳳、
    楊聯琦、楊美惠、楊智惠、楊玉珍、胡春紅、張黃勤英、張
    黃秀英、藍黃金英、黃碧華、黃呈美、黃呈章、黃釋毅、黃
    秀琴、黃秀梅、黃秀鶯、胡魏玉葉、胡唐仙、胡唐運、胡水
    木、胡唐狀、胡毓庚、胡毓博、胡孝如、胡金珠、胡莊妹
    、胡苡任、胡毓增、胡毓東、葉胡茂英、羅胡秀英、胡若筠
    、胡邱彩雲、胡毓豊、胡毓祿、胡洋富、胡毓在、胡秀蓮、
    胡玉華、胡秀霞、胡循金、劉世棚、劉威廷、劉峪、劉靜錞
    、劉心平、劉定富、范劉菊枝、沈劉梅櫻、彭劉秀英、劉秀
    珍、劉宜艷、朱胡春妹、胡梁阿糖、胡欣緣、胡靜芳、胡毓
    枝、胡淑華、胡美芬、胡寶玉、胡水金、胡邱登妹、胡閔翔
    、胡毓峰、胡永濬、葉家柔、胡寶珠、胡秀蘭、胡明華、胡
    明琪、胡連金、胡串金、謝佳芸、謝阿寶、李水祥、李銀、
    邱胡阿向、李胡春子、胡瓊文、胡張、胡天金、胡碧光、
    李胡英妹、胡秀琴、劉保妹、胡澄金、胡耀金、邱胡蘭妹、
    胡嘉玲、胡鄭有妹、胡張六妹、胡毓鍾、胡毓霖、賴宗麟、
    賴柏丞、賴玉茹、賴佩苓、胡春燕、胡琬偵、胡牆金、胡勇
    金、胡圍金、胡孟煌、劉李琴、劉文宏、張文旺、張明志、
    張明敏、張明媛、葉劉玉蓮、劉玉森、劉兆青、劉兆櫻、劉
    兆芳、劉邦富、劉興歡、劉興喜、傅豐垣、傅墩垣、傅全垣
    、傅枋垣、傅興垣、傅淑媛、傅淑貞、傅淑惠、傅淑美、黃
    劉錢妹、張劉賢妹、邊耀宗、邊耀勇、邊毓敏、陳宥廷、陳
    忠治、陳忠安、陳睿淵、陳忠莉、陳忠華、陳忠仁、陳忠芬
    、陳忠文、吳好妹、黃國泰、黃馨瑩、黃姮瑄、黃亦真、黃
    亦芸、黃銀電、羅秀蘭、黃國銘、黃文奇、黃琪惠、黃銀滿
    、謝黃足妹、黃嵐君、胡華金、胡秀春、胡坤榮、胡坤誌、
    胡素華、胡志誠、胡月虹、胡月珍、胡月琪、胡辰銘、胡芝
    瑜、胡蘇敏、胡秀鑾、李水文、胡秀寶、胡嘉云、胡裕金、
    胡鴻讚、胡鴻祥、胡灝金、胡暐金、胡聖婉、胡鼎金、胡毓
    政、胡江鳳嬌、胡文章、胡毓棟、胡月娥、胡吳秋子、歐徐
    貴嬌、卓雪蘭、歐德健、歐德鋒、歐美芳、歐道孔、鄭歐玉
    英、歐秀鳳、歐秀真、歐瑞香、歐紀汝、歐阿中、莊義輝、
    莊崧季、黃清枳、黃宇嘉、黃嘉誌、黃英、黃琴、王水任、
    王海東、王英尹、羅歐甘妹、柳錦星、張柳穆連、許胡穆貴
    、張柳穆花、柳穆珍、胡穆美、柳穆、柳穆碧、江扲桃、
    胡毓斌、黃啟翔、黃啟駿、黃啟豪、胡惠娥、胡玉桂、胡佳
    瑩、胡冠慈經合法通知，未於最後言詞辯論期日到場，核無
    民事訴訟法第386 條各款所列情形，應依原告聲請，准由其
    一造辯論而為判決。
二、按當事人死亡者，訴訟程序在有繼承人、遺產管理人或其他
    依法令有應續行訴訟之人承受其訴訟以前當然停止，民事訴
    訟法第168 條定有明文。經查：
(一)、胡雲金於訴訟繫屬後之民國98年1 月8 日死亡，其繼承人為
    被告胡江鳳嬌、胡文章、胡毓棟、以及胡月娥共4 人，有除
    戶謄本、戶籍謄本以及繼承系統表各1 份在卷可稽（見本院
    卷四第8 至20頁），並經原告於98年6 月24日具狀聲明承受
    訴訟，於法並無不合，應予准許（參照本院卷四第5 頁反面
    ）。
(二)、胡慶金於訴訟繫屬後之98年7 月2 日死亡，其繼承人為被告
    江扲桃、胡毓斌、黃啟翔、黃啟駿、黃啟豪、胡惠娥、胡玉
    桂、胡佳瑩以及胡冠慈共9 人，有除戶謄本、戶籍謄本以及
    繼承系統表各1 份在卷可稽（見本院卷四第310 至324 頁）
    ，並經原告於99年5 月21日具狀聲明承受訴訟，於法並無不
    合，應予准許（參照本院卷四第307 頁反面）。
(三)、胡順招於訴訟繫屬後之98年12月3 日死亡，其繼承人為被告
    柳錦星、張柳穆連、許胡穆貴、張柳穆花、柳穆珍、胡穆美
    、柳穆以及柳穆碧共8 人，有除戶謄本、戶籍謄本以及繼
    承系統表各1 份在卷可稽（見本院卷四第280 至292 頁），
    並經原告於99年4 月12日具狀聲明承受訴訟，於法並無不合
    ，應予准許（參照本院卷四第271 頁反面）。
貳、實體部分
一、原告起訴主張：
(一)、緣坐落於桃園縣楊梅市○○段95地號以及95-2地號土地（以
    下簡稱系爭土地）為兩造共有，系爭土地並無不能分割之原
    因，兩造又無不分割之協議，且系爭土地之共有人繁多，若
    依人數及其所有之持分加以分割後之土地面積即可能因過於
    狹小而無法使用，對土地利用及土地之經濟價值毫無助益，
    是原告主張系爭土地應予合併分割，分割方案如本院卷四第
    200 頁所示之實測圖。
(二)、其次，同段95-2地號土地上之房屋，原告已得所有權人即被
    告胡鴻讚、胡裕金、胡秀寶、胡嘉云以及訴外人胡佑金之同
    意拆除。
(三)、再者，原告對於被告張靜茹所提出之分割方案（卷四第260
    頁）無意見。
(四)、綜上所述，爰依民法第823 條第1 項之規定提起本件訴訟，
    並聲明：
  1.被告柳錦星、張柳穆蓮、許胡穆貴、張柳穆花、柳穆珍、胡
    穆美、柳穆、柳穆碧、張有恆、張靜蓮、張靜蓉、張靜茹
    、張詩玄、胡榕家、彭陳松妹等15人應就被繼承人胡阿奎所
    有，坐落楊梅鎮○○段95地號土地，應有權利持分192 分之
    27及楊梅鎮○○段95之2 地號土地，應有權利持分192 分之
    27共同辦理繼承登記。
  2.被告胡毓治、胡巫安、胡毓秋、胡仁金、胡定綸、陳胡瑞銖
    、蕭胡寶銖、胡愛銖、胡鴻麟、胡玉鳳、楊聯琦、楊美惠、
    楊智惠、楊玉珍、胡春紅等15人應就被繼承人胡阿能所有、
    坐落楊梅鎮○○段95地號土地，應有權利持分192 分之3 及
    楊梅鎮○○段95之2 地號土地，應有權利持分192 分之3 共
    同辦理繼承登記。
  3.被告黃呈祥、張黃勤英、張黃秀英、籃黃金英、黃碧華、黃
    秀貞、黃呈美、黃呈章、黃釋毅、黃秀琴、黃秀梅、黃秀鶯
    等12人，應就被繼承人胡姜所有坐落楊梅鎮○○段95地號
    土地，應有權利持分192 分之6 ，及楊梅鎮○○段192 分之
    6 及楊梅鎮○○段95之2 地號土地，應有權利持分192 分之
    6 ，共同辦理繼承登記。
  4.被告胡魏玉葉、胡唐仙、胡唐運、胡水木、胡唐狀、胡毓庚
    、胡毓博、胡孝如、胡金珠、胡莊妹、胡苡任、胡毓增、
    胡毓東、葉胡茂英、羅胡秀英、胡若筠、胡邱彩雲、胡毓豊
    、胡毓祿、胡洋富、胡毓在、胡秀蓮、胡玉華、胡秀霞、胡
    循金、劉世棚、劉威廷、劉峪、劉靜錞、劉心平、劉定富、
    范劉菊枝、沈劉梅櫻、彭劉秀英、劉秀珍、陳劉秀蓮、劉宜
    艷、朱胡春妹、胡梁阿糖、胡欣緣、胡靜芳、胡毓枝、胡淑
    華、胡美芬、胡寶玉、胡水金、胡邱登妹、胡閔翔、胡毓峰
    、胡永濬、葉家柔、胡寶珠、胡秀蘭、胡明華、胡明琪、胡
    連金、胡串金、謝佳芸、謝阿寶、李水祥、李銀、邱胡阿向
    、李胡春子、胡瓊文、胡張、胡天金、胡碧光、李胡英妹
    、胡秀琴、劉保妹、胡澄金、胡耀金、邱胡蘭妹、胡嘉玲、
    胡鄭有妹、胡張六妹、胡毓鍾、胡毓霖、賴宗麟、賴柏丞、
    賴玉茹、賴佩苓、胡春燕、胡琬偵、胡牆金、胡勇金、胡圍
    金、胡孟煌、劉李琴、劉文宏、張文旺、張明志、張明敏、
    張明媛、葉劉玉蓮、劉玉森、劉兆青、劉兆櫻、劉兆芳、劉
    邦富、劉興歡、劉興喜、傅豐垣、傅墩垣、傅全垣、傅枋垣
    、傅興垣、傅淑媛、傅淑貞、傅淑惠、傅淑美、黃劉錢妹、
    張劉賢妹、邊耀宗、邊耀勇、邊毓敏、陳宥廷、陳忠治、陳
    忠安、陳睿淵、陳忠莉、陳忠華、陳忠仁、陳忠芬、陳忠文
    、吳好妹、黃國泰、黃馨瑩、黃姮瑄、黃亦真、黃亦芸、黃
    銀電、羅秀蘭、黃國銘、黃文奇、黃琪惠、黃銀滿、謝黃足
    妹、黃嵐君、李水文、胡江鳳嬌、胡文章、胡毓棟、胡月娥
    、歐徐貴嬌、卓雪蘭、歐德健、歐德鋒、歐美芳、歐道孔、
    鄭歐玉英、歐秀鳳、歐秀真、歐瑞香、歐紀汝、歐阿中、莊
    義輝、莊崧季、黃清枳、黃宇嘉、黃嘉誌、黃英、黃琴、王
    水任、王海東、王英尹、羅歐甘妹、江扲桃、胡毓斌、黃啟
    翔、黃啟駿、黃啟豪、胡惠娥、胡玉桂、胡佳瑩以及胡冠慈
    等176 人應就被繼承人胡宗基所有，坐落楊梅鎮○○段95地
    號土地，應有權利持分192 分之6 ，及楊梅鎮○○段95之2
    地號土地，應有權利持分192 分之6 辦理繼承登記。
  5.被告胡華金、胡秀春、胡坤榮、胡坤誌、胡素華、胡志誠、
    胡月虹、胡月珍、胡月琪、胡辰銘、胡芝瑜、胡蘇敏、胡秀
    鑾、胡吳秋子等14人應就被繼承人胡東基所有，坐落楊梅鎮
    ○○段95地號土地，應有權利持分192 分之6 及楊梅鎮○○
    段95之2 地號土地，應有權利持分192 分之6 辦理繼承登記
    。
   6.請將兩造共有坐落楊梅鎮○○段95地號，地目建、面積0.2
     761公頃之土地准予分割，分割位置及面積如實測圖所示。
   7.請將兩造共有坐落楊梅鎮○○段95-2地號，地目建、面積
     0.2499公頃之土地准予分割，分割位置及面積如實測圖所
     示。
二、被告部分：
(一)、被告胡仁金、胡鴻麟、黃呈祥、張黃秀英、黃秀貞、胡唐仙
    、胡澄金、胡牆金、歐秀真、歐紀汝、黃宇嘉、王水任、王
    海東、王英尹、張呈祥、胡榕家、彭陳松妹以及陳忠芬表示
    同意原告之分割方案。
(二)、被告胡裕金不同意原告之分割方案，並提出如卷四第144 頁
    之分割方案。同段95地號上之建物為胡裕金之房子。並聲明
    ：請求駁回原告之訴。
(三)、被告羅歐甘妹表示不清楚相關事宜。被告張靜茹、李銀、李
    胡英妹不同意原告之分割方案。被告張靜茹並另提出一分割
    方案，係就原告主張之方案（參本院卷四第200 頁）中之編
    號部分再為細分（參卷四第260 頁）。
(四)、被告陳忠華、陳宥廷、陳忠治、陳忠莉、陳忠仁、陳忠文、
    陳忠安以及陳睿淵（陳忠群）主張將繼承自胡宗基之土地分
    割成1 筆由渠等保持共有，也同意以變價分割之方式，由渠
    等按應繼分分取土地之價額。
三、原告主張桃園縣楊梅市○○段（下稱同段）95地號土地，地
    目建、面積2761平方公尺、使用分區：特定農業區、使用地
    類別：甲種建築用地；以及同段95-2地號土地，地目建、面
    積2499平方公尺、使用分區：特定農業區、使用地類別：甲
    種建築用地（下稱系爭土地）為兩造所共有，應有部分如附
    表一、二之「分割後取得土地欄」所示。又系爭土地並無因
    物之使用目的不能分割或約定不為分割之情事，但無法協議
    分割等情，業據提出土地登記謄本為證，曾到場或具狀之被
    告均未表示有不能分割之情形，則原告請求為裁判分割，即
    屬有據，應予准許。又原告主張胡阿奎、胡阿能、胡姜、
    胡東基、胡宗基死亡後，其繼承人為附表一、二編號1-編號
    5 所示之被告等人，尚未辦理繼承登記等情，亦有土地登記
    登記謄本及戶籍謄本在卷可憑。而依最高法院70年度第2次
    民事庭會議決定事項所示：共有之不動產之共有人中一人死
    亡，他共有人請求分割共有物時，為求訴訟之經濟起見，可
    許原告就請求繼承登記及分割共有物之訴合併提起，即以一
    訴請求該死亡之共有人之繼承人辦理繼承登記並請求該繼承
    人於辦理繼承登記後，與原告及其餘共有人分割共有之不動
    產。則原告請求上開被告等就胡阿奎、胡阿能、胡姜、胡
    東基、胡宗基在系爭土地之應有部分辦理繼承登記，亦屬有
    據，而應准許。
四、至就分割方案部分，經查：
(一)、按各共有人，除法令另有規定外，得隨時請求分割共有物。
    又共有物之分割，依共有人協議之方法行之。共有人部分相
    同之相鄰數不動產，各該不動產均具應有部分之共有人，經
    各不動產應有部分過半數共有人之同意，得適用前項規定，
    民法第823 條第1 項本文、第824 條第1 項及同條第6 項分
    別定有明文。經查，原告主張系爭土地為兩造共有，所有權
    應有部分之比例詳如附表一、二所示，兩造並無不得分割之
    協議，依系爭土地使用目的亦無不能分割之情形，而被告胡
    仁金、胡鴻麟、黃呈祥、張黃秀英、黃秀貞、胡唐仙、胡澄
    金、胡牆金、歐秀真、歐紀汝、黃宇嘉、王水任、王海東、
    王英尹、張呈祥、胡榕家、彭陳松妹以及陳忠芬表示同意原
    告之分割方案；另外被告張靜茹雖表示不同意原告之分割方
    案，惟其所提之分割方案僅係以原告之分割方案（參本院卷
    四第200 頁）為基礎，將原告主張分割予胡阿奎、胡阿能、
    胡姜、胡東基以及胡宗基之繼承人之部分（即原告分割方
    案編號2 ），再予以分割為「胡阿奎之繼承人」（6A、2A）
    以及「胡阿能、胡姜、胡東基以及胡宗基之繼承人」（6B
    、2B）兩部分，而原告對於被告張靜茹此部分之主張亦表示
    同意，有本院99年6 月1 日之言詞辯論筆錄，附卷可稽（參
    本院卷四第342 頁）。再按，當事人對於他造主張之事實，
    於言詞辯論時不爭執者，視同自認；當事人對於他造主張之
    事實，已於相當時期受合法之通知，而於言詞辯論期日不到
    場，亦未提出準備書狀爭執者，準用第一項之規定，民事訴
    訟法第280 條第1 項本文以及同條第3 項本文訂有明文。是
    經合法通知未到庭或未提出任何書狀表示意見之被告，按前
    開規定視同自認，本件僅有被告胡裕金對於原告之分割方案
    表示不同意，是同段95地號以及同段95-2地號土地均有過半
    數之共有人同意合併分割之方案，則原告依前開規定，請求
    本院裁判合併分割系爭土地，自屬有據，應予准許。
(二)、再查，如附圖所示坐落橫跨同段95地號編號1B部分、同段95
    -2地號編號1A部分土地有一方形之建物，該建物為祠堂、坐
    落土地面積為102 平方公尺，有原告陳報現場照片2 幀以及
    99年6 月4 日楊測複字第120700號桃園縣楊梅地政事務所土
    地複丈成果圖在卷可查（參卷四第189 頁、卷五第51頁）。
    觀諸該建物坐落土地面積僅102 平方公尺，若將其分割予不
    同之共有人，勢必造成該建物所有權之割裂狀態，有害於各
    自日常生活之使用及經濟利用價值，亦無法公平分配或滋生
    補償問題，顯見原物分割之方案甚不可採。從而，本院衡酌
    系爭房地之使用情形、經濟效用、兩造之利益及意願等一切
    情形，認為系爭房地之分割應採合併分割之方式，而將編號
    1A以及編號1B分配予原告。另外，坐落橫跨附圖編號6A、編
    號2A以及編號5 之建物，業經建物所有人被告胡鴻讚、胡裕
    金、胡秀寶、胡嘉云以及訴外人胡佑金同意拆除，亦有渠等
    出具之同意書一份附卷可稽（參本院卷四第201 頁），且此
    部份亦未據原告於訴之聲明中主張，是此建物本院毋庸一併
    予以分割，附此敘明。
(三)、綜上所述，本院參酌系爭兩筆土地均有過半數之共有人同意
    原告所提合併分割方案，認本件系爭土地應以如主文第六項
    所示分割方案分割，兼顧兩造意願及系爭土地現況、分管情
    形，有利於兩造對分割後之土地使用價值、經濟效用及使用
    利益，可發揮土地之最大經濟利益。是本院審酌系爭土地之
    現有使用狀況、位置、兩造意願及分割後取得土地之經濟利
    益，認以如主文第六項所示分割方案最為適當、公允。
五、又分割共有物之訴訟，係共有土地共有人之請求而分割與各
    共有人單獨所有，如將訴訟費用完全由被告負擔，即顯失公
    平。本院審酌本件訴訟之性質，認訴訟費用應由兩造依附表
    三所示之分得面積比例負擔，較為適當，爰一併宣示如主文
    第七項所示。
據上論結：本件原告之訴為有理由，依民事訴訟法第385 條第1
項前段、第80條之1 ，判決如主文。
中    華    民    國    99    年    12    月    21    日
                        民事第三庭  法  官  陳筱蓉
附表一：桃園縣楊梅市○○段95地號 （面積：2761平方公尺）
 ┌──┬──────────┬───────────────────┐
 │    │分割前土地          │分割後取得土地                        │
 ├──┼─────┬────┼────┬─────┬────────┤
 │編號│登記共有人│應有部分│權利人  │潛在權利範│面積（平方公尺）│
 │    │          │        │        │圍        │                │
 ├──┼─────┼────┼────┼─────┼────────┤
 │1   │胡阿奎    │192 分之│柳錦星  │31/960    │388             │
 │    │          │27      ├────┼─────┤                │
 │    │          │        │張柳穆連│31/960    │                │
 │    │          │        ├────┼─────┤                │
 │    │          │        │許胡穆貴│31/960    │                │
 │    │          │        ├────┼─────┤                │
 │    │          │        │張柳穆花│31/960    │                │
 │    │          │        ├────┼─────┤                │
 │    │          │        │柳穆珍  │31/960    │                │
 │    │          │        ├────┼─────┤                │
 │    │          │        │胡穆美  │31/960    │                │
 │    │          │        ├────┼─────┤                │
 │    │          │        │柳穆  │31/960    │                │
 │    │          │        ├────┼─────┤                │
 │    │          │        │柳穆碧  │31/960    │                │
 │    │          │        ├────┼─────┤                │
 │    │          │        │張有恆  │31/600    │                │
 │    │          │        ├────┼─────┤                │
 │    │          │        │張靜蓮  │31/600    │                │
 │    │          │        ├────┼─────┤                │
 │    │          │        │張靜蓉  │31/600    │                │
 │    │          │        ├────┼─────┤                │
 │    │          │        │張靜茹  │31/600    │                │
 │    │          │        ├────┼─────┤                │
 │    │          │        │張詩玄  │31/600    │                │
 │    │          │        ├────┼─────┤                │
 │    │          │        │胡榕家  │9/40      │                │
 │    │          │        ├────┼─────┤                │
 │    │          │        │彭陳松妹│31/120    │                │
 ├──┼─────┼────┼────┼─────┼────────┤
 │2   │胡宗基    │192 分之│胡魏玉葉│1/486     │302             │
 │    │          │6       ├────┼─────┤                │
 │    │          │        │胡唐仙  │1/486     │                │
 │    │          │        ├────┼─────┤                │
 │    │          │        │胡唐運  │1/486     │                │
 │    │          │        ├────┼─────┤                │
 │    │          │        │胡水木  │1/486     │                │
 │    │          │        ├────┼─────┤                │
 │    │          │        │胡唐狀  │1/486     │                │
 │    │          │        ├────┼─────┤                │
 │    │          │        │胡毓庚  │1/486     │                │
 │    │          │        ├────┼─────┤                │
 │    │          │        │胡毓博  │1/486     │                │
 │    │          │        ├────┼─────┤                │
 │    │          │        │胡孝如  │1/486     │                │
 │    │          │        ├────┼─────┤                │
 │    │          │        │胡金珠  │1/486     │                │
 │    │          │        ├────┼─────┤                │
 │    │          │        │胡莊妹│1/378     │                │
 │    │          │        ├────┼─────┤                │
 │    │          │        │胡苡任  │1/378     │                │
 │    │          │        ├────┼─────┤                │
 │    │          │        │胡毓增  │1/378     │                │
 │    │          │        ├────┼─────┤                │
 │    │          │        │胡毓東  │1/378     │                │
 │    │          │        ├────┼─────┤                │
 │    │          │        │葉胡茂英│1/378     │                │
 │    │          │        ├────┼─────┤                │
 │    │          │        │羅胡秀英│1/378     │                │
 │    │          │        ├────┼─────┤                │
 │    │          │        │胡若筠  │1/378     │                │
 │    │          │        ├────┼─────┤                │
 │    │          │        │胡邱彩雲│1/378     │                │
 │    │          │        ├────┼─────┤                │
 │    │          │        │胡毓豊  │1/378     │                │
 │    │          │        ├────┼─────┤                │
 │    │          │        │胡毓祿  │1/378     │                │
 │    │          │        ├────┼─────┤                │
 │    │          │        │胡洋富  │1/378     │                │
 │    │          │        ├────┼─────┤                │
 │    │          │        │胡毓在  │1/378     │                │
 │    │          │        ├────┼─────┤                │
 │    │          │        │胡秀蓮  │1/378     │                │
 │    │          │        ├────┼─────┤                │
 │    │          │        │胡玉華  │1/378     │                │
 │    │          │        ├────┼─────┤                │
 │    │          │        │胡秀霞  │1/378     │                │
 │    │          │        ├────┼─────┤                │
 │    │          │        │胡循金  │1/54      │                │
 │    │          │        ├────┼─────┤                │
 │    │          │        │劉世棚  │1/2160    │                │
 │    │          │        ├────┼─────┤                │
 │    │          │        │劉威廷  │1/2160    │                │
 │    │          │        ├────┼─────┤                │
 │    │          │        │劉峪    │1/2160    │                │
 │    │          │        ├────┼─────┤                │
 │    │          │        │劉靜錞  │1/2160    │                │
 │    │          │        ├────┼─────┤                │
 │    │          │        │劉心平  │1/2160    │                │
 │    │          │        ├────┼─────┤                │
 │    │          │        │劉定富  │1/432     │                │
 │    │          │        ├────┼─────┤                │
 │    │          │        │范劉菊枝│1/432     │                │
 │    │          │        ├────┼─────┤                │
 │    │          │        │沈劉梅櫻│1/432     │                │
 │    │          │        ├────┼─────┤                │
 │    │          │        │彭劉秀英│1/432     │                │
 │    │          │        ├────┼─────┤                │
 │    │          │        │劉秀珍  │1/432     │                │
 │    │          │        ├────┼─────┤                │
 │    │          │        │陳劉秀蓮│1/432     │                │
 │    │          │        ├────┼─────┤                │
 │    │          │        │劉宜艷  │1/432     │                │
 │    │          │        ├────┼─────┤                │
 │    │          │        │朱胡春妹│1/54      │                │
 │    │          │        ├────┼─────┤                │
 │    │          │        │胡梁阿糖│1/594     │                │
 │    │          │        ├────┼─────┤                │
 │    │          │        │胡欣緣  │1/1188    │                │
 │    │          │        ├────┼─────┤                │
 │    │          │        │胡靜芳  │1/1188    │                │
 │    │          │        ├────┼─────┤                │
 │    │          │        │胡毓枝  │1/594     │                │
 │    │          │        ├────┼─────┤                │
 │    │          │        │胡淑華  │1/594     │                │
 │    │          │        ├────┼─────┤                │
 │    │          │        │胡美芬  │1/594     │                │
 │    │          │        ├────┼─────┤                │
 │    │          │        │胡寶玉  │1/594     │                │
 │    │          │        ├────┼─────┤                │
 │    │          │        │胡水金  │1/99      │                │
 │    │          │        ├────┼─────┤                │
 │    │          │        │胡江鳳嬌│1/396     │                │
 │    │          │        ├────┼─────┤                │
 │    │          │        │胡文章  │1/396     │                │
 │    │          │        ├────┼─────┤                │
 │    │          │        │胡毓棟  │1/396     │                │
 │    │          │        ├────┼─────┤                │
 │    │          │        │胡月娥  │1/396     │                │
 │    │          │        ├────┼─────┤                │
 │    │          │        │胡邱登妹│1/792     │                │
 │    │          │        ├────┼─────┤                │
 │    │          │        │胡閔翔  │1/792     │                │
 │    │          │        ├────┼─────┤                │
 │    │          │        │胡毓峰  │1/792     │                │
 │    │          │        ├────┼─────┤                │
 │    │          │        │胡永濬  │1/1584    │                │
 │    │          │        ├────┼─────┤                │
 │    │          │        │葉家柔  │1/1584    │                │
 │    │          │        ├────┼─────┤                │
 │    │          │        │胡寶珠  │1/792     │                │
 │    │          │        ├────┼─────┤                │
 │    │          │        │胡秀蘭  │1/792     │                │
 │    │          │        ├────┼─────┤                │
 │    │          │        │胡明華  │1/792     │                │
 │    │          │        ├────┼─────┤                │
 │    │          │        │胡明琪  │1/792     │                │
 │    │          │        ├────┼─────┤                │
 │    │          │        │胡連金  │1/99      │                │
 │    │          │        ├────┼─────┤                │
 │    │          │        │胡串金  │1/99      │                │
 │    │          │        ├────┼─────┤                │
 │    │          │        │謝佳芸  │1/198     │                │
 │    │          │        ├────┼─────┤                │
 │    │          │        │謝阿寶  │1/198     │                │
 │    │          │        ├────┼─────┤                │
 │    │          │        │李水祥  │1/297     │                │
 │    │          │        ├────┼─────┤                │
 │    │          │        │李水文  │1/297     │                │
 │    │          │        ├────┼─────┤                │
 │    │          │        │李銀    │1/297     │                │
 │    │          │        ├────┼─────┤                │
 │    │          │        │邱胡阿向│1/99      │                │
 │    │          │        ├────┼─────┤                │
 │    │          │        │李胡春子│1/99      │                │
 │    │          │        ├────┼─────┤                │
 │    │          │        │胡瓊文  │1/99      │                │
 │    │          │        ├────┼─────┤                │
 │    │          │        │胡張  │1/54      │                │
 │    │          │        ├────┼─────┤                │
 │    │          │        │胡天金  │1/54      │                │
 │    │          │        ├────┼─────┤                │
 │    │          │        │胡碧光  │1/54      │                │
 │    │          │        ├────┼─────┤                │
 │    │          │        │李胡英妹│1/54      │                │
 │    │          │        ├────┼─────┤                │
 │    │          │        │胡秀琴  │1/54      │                │
 │    │          │        ├────┼─────┤                │
 │    │          │        │劉保妹  │1/54      │                │
 │    │          │        ├────┼─────┤                │
 │    │          │        │胡澄金  │1/36      │                │
 │    │          │        ├────┼─────┤                │
 │    │          │        │胡耀金  │1/36      │                │
 │    │          │        ├────┼─────┤                │
 │    │          │        │邱胡蘭妹│1/36      │                │
 │    │          │        ├────┼─────┤                │
 │    │          │        │胡嘉玲  │1/36      │                │
 │    │          │        ├────┼─────┤                │
 │    │          │        │胡鄭有妹│1/36      │                │
 │    │          │        ├────┼─────┤                │
 │    │          │        │胡張六妹│1/378     │                │
 │    │          │        ├────┼─────┤                │
 │    │          │        │胡毓鍾  │1/378     │                │
 │    │          │        ├────┼─────┤                │
 │    │          │        │胡毓霖  │1/378     │                │
 │    │          │        ├────┼─────┤                │
 │    │          │        │賴宗麟  │1/1512    │                │
 │    │          │        ├────┼─────┤                │
 │    │          │        │賴柏丞  │1/1512    │                │
 │    │          │        ├────┼─────┤                │
 │    │          │        │賴玉茹  │1/1512    │                │
 │    │          │        ├────┼─────┤                │
 │    │          │        │賴佩苓  │1/1512    │                │
 │    │          │        ├────┼─────┤                │
 │    │          │        │胡春燕  │1/378     │                │
 │    │          │        ├────┼─────┤                │
 │    │          │        │胡琬偵  │1/378     │                │
 │    │          │        ├────┼─────┤                │
 │    │          │        │江扲桃  │1/441     │                │
 │    │          │        ├────┼─────┤                │
 │    │          │        │胡毓斌  │1/441     │                │
 │    │          │        ├────┼─────┤                │
 │    │          │        │黃啟翔  │1/1323    │                │
 │    │          │        ├────┼─────┤                │
 │    │          │        │黃啟駿  │1/1323    │                │
 │    │          │        ├────┼─────┤                │
 │    │          │        │黃啟豪  │1/1323    │                │
 │    │          │        ├────┼─────┤                │
 │    │          │        │胡惠娥  │1/441     │                │
 │    │          │        ├────┼─────┤                │
 │    │          │        │胡玉桂  │1/441     │                │
 │    │          │        ├────┼─────┤                │
 │    │          │        │胡佳瑩  │1/441     │                │
 │    │          │        ├────┼─────┤                │
 │    │          │        │胡冠慈  │1/441     │                │
 │    │          │        ├────┼─────┤                │
 │    │          │        │胡牆金  │1/63      │                │
 │    │          │        ├────┼─────┤                │
 │    │          │        │胡勇金  │1/63      │                │
 │    │          │        ├────┼─────┤                │
 │    │          │        │胡圍金  │1/63      │                │
 │    │          │        ├────┼─────┤                │
 │    │          │        │胡孟煌  │1/63      │                │
 │    │          │        ├────┼─────┤                │
 │    │          │        │劉李琴  │1/360     │                │
 │    │          │        ├────┼─────┤                │
 │    │          │        │劉文宏  │1/360     │                │
 │    │          │        ├────┼─────┤                │
 │    │          │        │張文旺  │1/1440    │                │
 │    │          │        ├────┼─────┤                │
 │    │          │        │張明志  │1/1440    │                │
 │    │          │        ├────┼─────┤                │
 │    │          │        │張明敏  │1/1440    │                │
 │    │          │        ├────┼─────┤                │
 │    │          │        │張明媛  │1/1440    │                │
 │    │          │        ├────┼─────┤                │
 │    │          │        │葉劉玉蓮│1/360     │                │
 │    │          │        ├────┼─────┤                │
 │    │          │        │劉玉森  │1/360     │                │
 │    │          │        ├────┼─────┤                │
 │    │          │        │劉兆青  │1/288     │                │
 │    │          │        ├────┼─────┤                │
 │    │          │        │劉兆櫻  │1/288     │                │
 │    │          │        ├────┼─────┤                │
 │    │          │        │劉兆芳  │1/288     │                │
 │    │          │        ├────┼─────┤                │
 │    │          │        │劉邦富  │1/288     │                │
 │    │          │        ├────┼─────┤                │
 │    │          │        │劉興歡  │1/72      │                │
 │    │          │        ├────┼─────┤                │
 │    │          │        │劉興喜  │1/72      │                │
 │    │          │        ├────┼─────┤                │
 │    │          │        │傅豐垣  │1/648     │                │
 │    │          │        ├────┼─────┤                │
 │    │          │        │傅墩垣  │1/648     │                │
 │    │          │        ├────┼─────┤                │
 │    │          │        │傅全垣  │1/648     │                │
 │    │          │        ├────┼─────┤                │
 │    │          │        │傅枋垣  │1/648     │                │
 │    │          │        ├────┼─────┤                │
 │    │          │        │傅興垣  │1/648     │                │
 │    │          │        ├────┼─────┤                │
 │    │          │        │傅淑媛  │1/648     │                │
 │    │          │        ├────┼─────┤                │
 │    │          │        │傅淑貞  │1/648     │                │
 │    │          │        ├────┼─────┤                │
 │    │          │        │傅淑惠  │1/648     │                │
 │    │          │        ├────┼─────┤                │
 │    │          │        │傅淑美  │1/648     │                │
 │    │          │        ├────┼─────┤                │
 │    │          │        │黃劉錢妹│1/72      │                │
 │    │          │        ├────┼─────┤                │
 │    │          │        │張劉賢妹│1/72      │                │
 │    │          │        ├────┼─────┤                │
 │    │          │        │邊耀宗  │1/216     │                │
 │    │          │        ├────┼─────┤                │
 │    │          │        │邊耀勇  │1/216     │                │
 │    │          │        ├────┼─────┤                │
 │    │          │        │邊毓敏  │1/216     │                │
 │    │          │        ├────┼─────┤                │
 │    │          │        │歐徐貴嬌│1/288     │                │
 │    │          │        ├────┼─────┤                │
 │    │          │        │卓雪蘭  │1/1152    │                │
 │    │          │        ├────┼─────┤                │
 │    │          │        │歐德健  │1/1152    │                │
 │    │          │        ├────┼─────┤                │
 │    │          │        │歐德鋒  │1/1152    │                │
 │    │          │        ├────┼─────┤                │
 │    │          │        │歐美芳  │1/1152    │                │
 │    │          │        ├────┼─────┤                │
 │    │          │        │歐道孔  │1/288     │                │
 │    │          │        ├────┼─────┤                │
 │    │          │        │鄭歐玉英│1/288     │                │
 │    │          │        ├────┼─────┤                │
 │    │          │        │歐秀鳳  │1/288     │                │
 │    │          │        ├────┼─────┤                │
 │    │          │        │歐秀真  │1/288     │                │
 │    │          │        ├────┼─────┤                │
 │    │          │        │歐瑞香  │1/288     │                │
 │    │          │        ├────┼─────┤                │
 │    │          │        │歐紀汝  │1/288     │                │
 │    │          │        ├────┼─────┤                │
 │    │          │        │歐阿中  │1/36      │                │
 │    │          │        ├────┼─────┤                │
 │    │          │        │莊義輝  │1/144     │                │
 │    │          │        ├────┼─────┤                │
 │    │          │        │莊崧季  │1/144     │                │
 │    │          │        ├────┼─────┤                │
 │    │          │        │黃清枳  │1/864     │                │
 │    │          │        ├────┼─────┤                │
 │    │          │        │黃宇嘉  │1/864     │                │
 │    │          │        ├────┼─────┤                │
 │    │          │        │黃嘉誌  │1/864     │                │
 │    │          │        ├────┼─────┤                │
 │    │          │        │黃英    │1/864     │                │
 │    │          │        ├────┼─────┤                │
 │    │          │        │黃琴    │1/864     │                │
 │    │          │        ├────┼─────┤                │
 │    │          │        │王水任  │1/432     │                │
 │    │          │        ├────┼─────┤                │
 │    │          │        │王海東  │1/432     │                │
 │    │          │        ├────┼─────┤                │
 │    │          │        │王英尹  │1/432     │                │
 │    │          │        ├────┼─────┤                │
 │    │          │        │羅歐甘妹│1/36      │                │
 │    │          │        ├────┼─────┤                │
 │    │          │        │陳宥廷  │1/162     │                │
 │    │          │        ├────┼─────┤                │
 │    │          │        │陳忠治  │1/162     │                │
 │    │          │        ├────┼─────┤                │
 │    │          │        │陳忠安  │1/162     │                │
 │    │          │        ├────┼─────┤                │
 │    │          │        │陳睿淵  │1/162     │                │
 │    │          │        ├────┼─────┤                │
 │    │          │        │陳忠莉  │1/162     │                │
 │    │          │        ├────┼─────┤                │
 │    │          │        │陳忠華  │1/162     │                │
 │    │          │        ├────┼─────┤                │
 │    │          │        │陳忠仁  │1/162     │                │
 │    │          │        ├────┼─────┤                │
 │    │          │        │陳忠芬  │1/162     │                │
 │    │          │        ├────┼─────┤                │
 │    │          │        │陳忠文  │1/162     │                │
 │    │          │        ├────┼─────┤                │
 │    │          │        │吳好妹  │1/18      │                │
 │    │          │        ├────┼─────┤                │
 │    │          │        │黃國泰  │1/216     │                │
 │    │          │        ├────┼─────┤                │
 │    │          │        │黃馨瑩  │1/432     │                │
 │    │          │        ├────┼─────┤                │
 │    │          │        │黃姮瑄  │1/432     │                │
 │    │          │        ├────┼─────┤                │
 │    │          │        │黃亦真  │1/216     │                │
 │    │          │        ├────┼─────┤                │
 │    │          │        │黃亦芸  │1/216     │                │
 │    │          │        ├────┼─────┤                │
 │    │          │        │黃銀電  │1/54      │                │
 │    │          │        ├────┼─────┤                │
 │    │          │        │羅秀蘭  │1/216     │                │
 │    │          │        ├────┼─────┤                │
 │    │          │        │黃國銘  │1/216     │                │
 │    │          │        ├────┼─────┤                │
 │    │          │        │黃文奇  │1/216     │                │
 │    │          │        ├────┼─────┤                │
 │    │          │        │黃琪惠  │1/216     │                │
 │    │          │        ├────┼─────┤                │
 │    │          │        │黃銀滿  │1/54      │                │
 │    │          │        ├────┼─────┤                │
 │    │          │        │謝黃足妹│1/54      │                │
 │    │          │        ├────┼─────┤                │
 │    │          │        │黃嵐君  │1/54      │                │
 ├──┼─────┼────┼────┼─────┤                │
 │3   │胡阿能    │192分之3│        │          │                │
 │    │          │        │胡毓治  │1/90      │                │
 │    │          │        ├────┼─────┤                │
 │    │          │        │胡巫安  │1/90      │                │
 │    │          │        ├────┼─────┤                │
 │    │          │        │胡毓秋  │1/90      │                │
 │    │          │        ├────┼─────┤                │
 │    │          │        │胡仁金  │1/30      │                │
 │    │          │        ├────┼─────┤                │
 │    │          │        │胡定綸  │1/30      │                │
 │    │          │        ├────┼─────┤                │
 │    │          │        │陳胡瑞銖│1/30      │                │
 │    │          │        ├────┼─────┤                │
 │    │          │        │蕭胡寶銖│1/30      │                │
 │    │          │        ├────┼─────┤                │
 │    │          │        │胡愛銖  │1/30      │                │
 │    │          │        ├────┼─────┤                │
 │    │          │        │胡鴻麟  │1/5       │                │
 │    │          │        ├────┼─────┤                │
 │    │          │        │胡玉鳳  │1/5       │                │
 │    │          │        ├────┼─────┤                │
 │    │          │        │楊聯琦  │1/20      │                │
 │    │          │        ├────┼─────┤                │
 │    │          │        │楊美惠  │1/20      │                │
 │    │          │        ├────┼─────┤                │
 │    │          │        │楊智惠  │1/20      │                │
 │    │          │        ├────┼─────┤                │
 │    │          │        │楊玉珍  │1/20      │                │
 │    │          │        ├────┼─────┤                │
 │    │          │        │胡春紅  │1/5       │                │
 ├──┼─────┼────┼────┼─────┤                │
 │4   │胡姜    │192分之6│黃呈祥  │1/12      │                │
 │    │          │        ├────┼─────┤                │
 │    │          │        │張黃勤英│1/12      │                │
 │    │          │        ├────┼─────┤                │
 │    │          │        │張黃秀英│1/12      │                │
 │    │          │        ├────┼─────┤                │
 │    │          │        │藍黃金英│1/12      │                │
 │    │          │        ├────┼─────┤                │
 │    │          │        │黃碧華  │1/12      │                │
 │    │          │        ├────┼─────┤                │
 │    │          │        │黃秀貞  │1/12      │                │
 │    │          │        ├────┼─────┤                │
 │    │          │        │黃呈美  │1/12      │                │
 │    │          │        ├────┼─────┤                │
 │    │          │        │黃呈章  │1/12      │                │
 │    │          │        ├────┼─────┤                │
 │    │          │        │黃釋毅  │1/12      │                │
 │    │          │        ├────┼─────┤                │
 │    │          │        │黃秀琴  │1/12      │                │
 │    │          │        ├────┼─────┤                │
 │    │          │        │黃秀梅  │1/12      │                │
 │    │          │        ├────┼─────┤                │
 │    │          │        │黃秀鶯  │1/12      │                │
 ├──┼─────┼────┼────┼─────┤                │
 │5   │胡東基    │192分之6│胡華金  │1/4       │                │
 │    │          │        ├────┼─────┤                │
 │    │          │        │胡秀春  │1/4       │                │
 │    │          │        ├────┼─────┤                │
 │    │          │        │胡坤榮  │1/24      │                │
 │    │          │        ├────┼─────┤                │
 │    │          │        │胡坤誌  │1/24      │                │
 │    │          │        ├────┼─────┤                │
 │    │          │        │胡素華  │1/24      │                │
 │    │          │        ├────┼─────┤                │
 │    │          │        │胡吳秋子│1/50      │                │
 │    │          │        ├────┼─────┤                │
 │    │          │        │胡志誠  │21/800    │                │
 │    │          │        ├────┼─────┤                │
 │    │          │        │胡月虹  │21/800    │                │
 │    │          │        ├────┼─────┤                │
 │    │          │        │胡月珍  │21/800    │                │
 │    │          │        ├────┼─────┤                │
 │    │          │        │胡月琪  │21/800    │                │
 │    │          │        ├────┼─────┤                │
 │    │          │        │胡辰銘  │1/24      │                │
 │    │          │        ├────┼─────┤                │
 │    │          │        │胡芝瑜  │1/24      │                │
 │    │          │        ├────┼─────┤                │
 │    │          │        │胡蘇敏  │1/24      │                │
 │    │          │        ├────┼─────┤                │
 │    │          │        │胡秀鑾  │1/24      │                │
 ├──┼─────┼────┼────┼─────┼────────┤
 │6   │胡秀寶    │960 分之│        │          │414             │
 │    │          │72      │        │          │                │
 ├──┼─────┼────┼────┼─────┤                │
 │7   │胡嘉云    │960 分之│        │          │                │
 │    │          │72      │        │          │                │
 ├──┼─────┼────┼────┼─────┼────────┤
 │8   │胡裕金    │192 分之│        │          │1036            │
 │    │          │72      │        │          │                │
 ├──┼─────┼────┼────┼─────┼────────┤
 │9   │胡建金    │960 分之│        │          │621             │
 │    │          │216     │        │          │                │
 └──┴─────┴────┴────┴─────┴────────┘
  附表二：桃園縣楊梅市○○段95-2地號（面積：2499平方公尺）
  ┌──┬──────────┬───────────────────┐
  │    │分割前土地          │分割後取得土地                        │
  ├──┼─────┬────┼────┬─────┬────────┤
  │編號│登記共有人│應有部分│權利人  │潛在權利範│面積（平方公尺）│
  │    │          │        │        │圍        │                │
  ├──┼─────┼────┼────┼─────┼────────┤
  │1   │胡阿奎    │192 分之│柳錦星  │31/960    │351             │
  │    │          │27      ├────┼─────┤                │
  │    │          │        │張柳穆連│31/960    │                │
  │    │          │        ├────┼─────┤                │
  │    │          │        │許胡穆貴│31/960    │                │
  │    │          │        ├────┼─────┤                │
  │    │          │        │張柳穆花│31/960    │                │
  │    │          │        ├────┼─────┤                │
  │    │          │        │柳穆珍  │31/960    │                │
  │    │          │        ├────┼─────┤                │
  │    │          │        │胡穆美  │31/960    │                │
  │    │          │        ├────┼─────┤                │
  │    │          │        │柳穆  │31/960    │                │
  │    │          │        ├────┼─────┤                │
  │    │          │        │柳穆碧  │31/960    │                │
  │    │          │        ├────┼─────┤                │
  │    │          │        │張有恆  │31/600    │                │
  │    │          │        ├────┼─────┤                │
  │    │          │        │張靜蓮  │31/600    │                │
  │    │          │        ├────┼─────┤                │
  │    │          │        │張靜蓉  │31/600    │                │
  │    │          │        ├────┼─────┤                │
  │    │          │        │張靜茹  │31/600    │                │
  │    │          │        ├────┼─────┤                │
  │    │          │        │張詩玄  │31/600    │                │
  │    │          │        ├────┼─────┤                │
  │    │          │        │胡榕家  │9/40      │                │
  │    │          │        ├────┼─────┤                │
  │    │          │        │彭陳松妹│31/120    │                │
  ├──┼─────┼────┼────┼─────┼────────┤
  │2   │胡宗基    │192 分之│胡魏玉葉│1/486     │274             │
  │    │          │6       ├────┼─────┤                │
  │    │          │        │胡唐仙  │1/486     │                │
  │    │          │        ├────┼─────┤                │
  │    │          │        │胡唐運  │1/486     │                │
  │    │          │        ├────┼─────┤                │
  │    │          │        │胡水木  │1/486     │                │
  │    │          │        ├────┼─────┤                │
  │    │          │        │胡唐狀  │1/486     │                │
  │    │          │        ├────┼─────┤                │
  │    │          │        │胡毓庚  │1/486     │                │
  │    │          │        ├────┼─────┤                │
  │    │          │        │胡毓博  │1/486     │                │
  │    │          │        ├────┼─────┤                │
  │    │          │        │胡孝如  │1/486     │                │
  │    │          │        ├────┼─────┤                │
  │    │          │        │胡金珠  │1/486     │                │
  │    │          │        ├────┼─────┤                │
  │    │          │        │胡莊妹│1/378     │                │
  │    │          │        ├────┼─────┤                │
  │    │          │        │胡苡任  │1/378     │                │
  │    │          │        ├────┼─────┤                │
  │    │          │        │胡毓增  │1/378     │                │
  │    │          │        ├────┼─────┤                │
  │    │          │        │胡毓東  │1/378     │                │
  │    │          │        ├────┼─────┤                │
  │    │          │        │葉胡茂英│1/378     │                │
  │    │          │        ├────┼─────┤                │
  │    │          │        │羅胡秀英│1/378     │                │
  │    │          │        ├────┼─────┤                │
  │    │          │        │胡若筠  │1/378     │                │
  │    │          │        ├────┼─────┤                │
  │    │          │        │胡邱彩雲│1/378     │                │
  │    │          │        ├────┼─────┤                │
  │    │          │        │胡毓豊  │1/378     │                │
  │    │          │        ├────┼─────┤                │
  │    │          │        │胡毓祿  │1/378     │                │
  │    │          │        ├────┼─────┤                │
  │    │          │        │胡洋富  │1/378     │                │
  │    │          │        ├────┼─────┤                │
  │    │          │        │胡毓在  │1/378     │                │
  │    │          │        ├────┼─────┤                │
  │    │          │        │胡秀蓮  │1/378     │                │
  │    │          │        ├────┼─────┤                │
  │    │          │        │胡玉華  │1/378     │                │
  │    │          │        ├────┼─────┤                │
  │    │          │        │胡秀霞  │1/378     │                │
  │    │          │        ├────┼─────┤                │
  │    │          │        │胡循金  │1/54      │                │
  │    │          │        ├────┼─────┤                │
  │    │          │        │劉世棚  │1/2160    │                │
  │    │          │        ├────┼─────┤                │
  │    │          │        │劉威廷  │1/2160    │                │
  │    │          │        ├────┼─────┤                │
  │    │          │        │劉峪    │1/2160    │                │
  │    │          │        ├────┼─────┤                │
  │    │          │        │劉靜錞  │1/2160    │                │
  │    │          │        ├────┼─────┤                │
  │    │          │        │劉心平  │1/2160    │                │
  │    │          │        ├────┼─────┤                │
  │    │          │        │劉定富  │1/432     │                │
  │    │          │        ├────┼─────┤                │
  │    │          │        │范劉菊枝│1/432     │                │
  │    │          │        ├────┼─────┤                │
  │    │          │        │沈劉梅櫻│1/432     │                │
  │    │          │        ├────┼─────┤                │
  │    │          │        │彭劉秀英│1/432     │                │
  │    │          │        ├────┼─────┤                │
  │    │          │        │劉秀珍  │1/432     │                │
  │    │          │        ├────┼─────┤                │
  │    │          │        │陳劉秀蓮│1/432     │                │
  │    │          │        ├────┼─────┤                │
  │    │          │        │劉宜艷  │1/432     │                │
  │    │          │        ├────┼─────┤                │
  │    │          │        │朱胡春妹│1/54      │                │
  │    │          │        ├────┼─────┤                │
  │    │          │        │胡梁阿糖│1/594     │                │
  │    │          │        ├────┼─────┤                │
  │    │          │        │胡欣緣  │1/1188    │                │
  │    │          │        ├────┼─────┤                │
  │    │          │        │胡靜芳  │1/1188    │                │
  │    │          │        ├────┼─────┤                │
  │    │          │        │胡毓枝  │1/594     │                │
  │    │          │        ├────┼─────┤                │
  │    │          │        │胡淑華  │1/594     │                │
  │    │          │        ├────┼─────┤                │
  │    │          │        │胡美芬  │1/594     │                │
  │    │          │        ├────┼─────┤                │
  │    │          │        │胡寶玉  │1/594     │                │
  │    │          │        ├────┼─────┤                │
  │    │          │        │胡水金  │1/99      │                │
  │    │          │        ├────┼─────┤                │
  │    │          │        │胡江鳳嬌│1/396     │                │
  │    │          │        ├────┼─────┤                │
  │    │          │        │胡文章  │1/396     │                │
  │    │          │        ├────┼─────┤                │
  │    │          │        │胡毓棟  │1/396     │                │
  │    │          │        ├────┼─────┤                │
  │    │          │        │胡月娥  │1/396     │                │
  │    │          │        ├────┼─────┤                │
  │    │          │        │胡邱登妹│1/792     │                │
  │    │          │        ├────┼─────┤                │
  │    │          │        │胡閔翔  │1/792     │                │
  │    │          │        ├────┼─────┤                │
  │    │          │        │胡毓峰  │1/792     │                │
  │    │          │        ├────┼─────┤                │
  │    │          │        │胡永濬  │1/1584    │                │
  │    │          │        ├────┼─────┤                │
  │    │          │        │葉家柔  │1/1584    │                │
  │    │          │        ├────┼─────┤                │
  │    │          │        │胡寶珠  │1/792     │                │
  │    │          │        ├────┼─────┤                │
  │    │          │        │胡秀蘭  │1/792     │                │
  │    │          │        ├────┼─────┤                │
  │    │          │        │胡明華  │1/792     │                │
  │    │          │        ├────┼─────┤                │
  │    │          │        │胡明琪  │1/792     │                │
  │    │          │        ├────┼─────┤                │
  │    │          │        │胡連金  │1/99      │                │
  │    │          │        ├────┼─────┤                │
  │    │          │        │胡串金  │1/99      │                │
  │    │          │        ├────┼─────┤                │
  │    │          │        │謝佳芸  │1/198     │                │
  │    │          │        ├────┼─────┤                │
  │    │          │        │謝阿寶  │1/198     │                │
  │    │          │        ├────┼─────┤                │
  │    │          │        │李水祥  │1/297     │                │
  │    │          │        ├────┼─────┤                │
  │    │          │        │李水文  │1/297     │                │
  │    │          │        ├────┼─────┤                │
  │    │          │        │李銀    │1/297     │                │
  │    │          │        ├────┼─────┤                │
  │    │          │        │邱胡阿向│1/99      │                │
  │    │          │        ├────┼─────┤                │
  │    │          │        │李胡春子│1/99      │                │
  │    │          │        ├────┼─────┤                │
  │    │          │        │胡瓊文  │1/99      │                │
  │    │          │        ├────┼─────┤                │
  │    │          │        │胡張  │1/54      │                │
  │    │          │        ├────┼─────┤                │
  │    │          │        │胡天金  │1/54      │                │
  │    │          │        ├────┼─────┤                │
  │    │          │        │胡碧光  │1/54      │                │
  │    │          │        ├────┼─────┤                │
  │    │          │        │李胡英妹│1/54      │                │
  │    │          │        ├────┼─────┤                │
  │    │          │        │胡秀琴  │1/54      │                │
  │    │          │        ├────┼─────┤                │
  │    │          │        │劉保妹  │1/54      │                │
  │    │          │        ├────┼─────┤                │
  │    │          │        │胡澄金  │1/36      │                │
  │    │          │        ├────┼─────┤                │
  │    │          │        │胡耀金  │1/36      │                │
  │    │          │        ├────┼─────┤                │
  │    │          │        │邱胡蘭妹│1/36      │                │
  │    │          │        ├────┼─────┤                │
  │    │          │        │胡嘉玲  │1/36      │                │
  │    │          │        ├────┼─────┤                │
  │    │          │        │胡鄭有妹│1/36      │                │
  │    │          │        ├────┼─────┤                │
  │    │          │        │胡張六妹│1/378     │                │
  │    │          │        ├────┼─────┤                │
  │    │          │        │胡毓鍾  │1/378     │                │
  │    │          │        ├────┼─────┤                │
  │    │          │        │胡毓霖  │1/378     │                │
  │    │          │        ├────┼─────┤                │
  │    │          │        │賴宗麟  │1/1512    │                │
  │    │          │        ├────┼─────┤                │
  │    │          │        │賴柏丞  │1/1512    │                │
  │    │          │        ├────┼─────┤                │
  │    │          │        │賴玉茹  │1/1512    │                │
  │    │          │        ├────┼─────┤                │
  │    │          │        │賴佩苓  │1/1512    │                │
  │    │          │        ├────┼─────┤                │
  │    │          │        │胡春燕  │1/378     │                │
  │    │          │        ├────┼─────┤                │
  │    │          │        │胡琬偵  │1/378     │                │
  │    │          │        ├────┼─────┤                │
  │    │          │        │江扲桃  │1/441     │                │
  │    │          │        ├────┼─────┤                │
  │    │          │        │胡毓斌  │1/441     │                │
  │    │          │        ├────┼─────┤                │
  │    │          │        │黃啟翔  │1/1323    │                │
  │    │          │        ├────┼─────┤                │
  │    │          │        │黃啟駿  │1/1323    │                │
  │    │          │        ├────┼─────┤                │
  │    │          │        │黃啟豪  │1/1323    │                │
  │    │          │        ├────┼─────┤                │
  │    │          │        │胡惠娥  │1/441     │                │
  │    │          │        ├────┼─────┤                │
  │    │          │        │胡玉桂  │1/441     │                │
  │    │          │        ├────┼─────┤                │
  │    │          │        │胡佳瑩  │1/441     │                │
  │    │          │        ├────┼─────┤                │
  │    │          │        │胡冠慈  │1/441     │                │
  │    │          │        ├────┼─────┤                │
  │    │          │        │胡牆金  │1/63      │                │
  │    │          │        ├────┼─────┤                │
  │    │          │        │胡勇金  │1/63      │                │
  │    │          │        ├────┼─────┤                │
  │    │          │        │胡圍金  │1/63      │                │
  │    │          │        ├────┼─────┤                │
  │    │          │        │胡孟煌  │1/63      │                │
  │    │          │        ├────┼─────┤                │
  │    │          │        │劉李琴  │1/360     │                │
  │    │          │        ├────┼─────┤                │
  │    │          │        │劉文宏  │1/360     │                │
  │    │          │        ├────┼─────┤                │
  │    │          │        │張文旺  │1/1440    │                │
  │    │          │        ├────┼─────┤                │
  │    │          │        │張明志  │1/1440    │                │
  │    │          │        ├────┼─────┤                │
  │    │          │        │張明敏  │1/1440    │                │
  │    │          │        ├────┼─────┤                │
  │    │          │        │張明媛  │1/1440    │                │
  │    │          │        ├────┼─────┤                │
  │    │          │        │葉劉玉蓮│1/360     │                │
  │    │          │        ├────┼─────┤                │
  │    │          │        │劉玉森  │1/360     │                │
  │    │          │        ├────┼─────┤                │
  │    │          │        │劉兆青  │1/288     │                │
  │    │          │        ├────┼─────┤                │
  │    │          │        │劉兆櫻  │1/288     │                │
  │    │          │        ├────┼─────┤                │
  │    │          │        │劉兆芳  │1/288     │                │
  │    │          │        ├────┼─────┤                │
  │    │          │        │劉邦富  │1/288     │                │
  │    │          │        ├────┼─────┤                │
  │    │          │        │劉興歡  │1/72      │                │
  │    │          │        ├────┼─────┤                │
  │    │          │        │劉興喜  │1/72      │                │
  │    │          │        ├────┼─────┤                │
  │    │          │        │傅豐垣  │1/648     │                │
  │    │          │        ├────┼─────┤                │
  │    │          │        │傅墩垣  │1/648     │                │
  │    │          │        ├────┼─────┤                │
  │    │          │        │傅全垣  │1/648     │                │
  │    │          │        ├────┼─────┤                │
  │    │          │        │傅枋垣  │1/648     │                │
  │    │          │        ├────┼─────┤                │
  │    │          │        │傅興垣  │1/648     │                │
  │    │          │        ├────┼─────┤                │
  │    │          │        │傅淑媛  │1/648     │                │
  │    │          │        ├────┼─────┤                │
  │    │          │        │傅淑貞  │1/648     │                │
  │    │          │        ├────┼─────┤                │
  │    │          │        │傅淑惠  │1/648     │                │
  │    │          │        ├────┼─────┤                │
  │    │          │        │傅淑美  │1/648     │                │
  │    │          │        ├────┼─────┤                │
  │    │          │        │黃劉錢妹│1/72      │                │
  │    │          │        ├────┼─────┤                │
  │    │          │        │張劉賢妹│1/72      │                │
  │    │          │        ├────┼─────┤                │
  │    │          │        │邊耀宗  │1/216     │                │
  │    │          │        ├────┼─────┤                │
  │    │          │        │邊耀勇  │1/216     │                │
  │    │          │        ├────┼─────┤                │
  │    │          │        │邊毓敏  │1/216     │                │
  │    │          │        ├────┼─────┤                │
  │    │          │        │歐徐貴嬌│1/288     │                │
  │    │          │        ├────┼─────┤                │
  │    │          │        │卓雪蘭  │1/1152    │                │
  │    │          │        ├────┼─────┤                │
  │    │          │        │歐德健  │1/1152    │                │
  │    │          │        ├────┼─────┤                │
  │    │          │        │歐德鋒  │1/1152    │                │
  │    │          │        ├────┼─────┤                │
  │    │          │        │歐美芳  │1/1152    │                │
  │    │          │        ├────┼─────┤                │
  │    │          │        │歐道孔  │1/288     │                │
  │    │          │        ├────┼─────┤                │
  │    │          │        │鄭歐玉英│1/288     │                │
  │    │          │        ├────┼─────┤                │
  │    │          │        │歐秀鳳  │1/288     │                │
  │    │          │        ├────┼─────┤                │
  │    │          │        │歐秀真  │1/288     │                │
  │    │          │        ├────┼─────┤                │
  │    │          │        │歐瑞香  │1/288     │                │
  │    │          │        ├────┼─────┤                │
  │    │          │        │歐紀汝  │1/288     │                │
  │    │          │        ├────┼─────┤                │
  │    │          │        │歐阿中  │1/36      │                │
  │    │          │        ├────┼─────┤                │
  │    │          │        │莊義輝  │1/144     │                │
  │    │          │        ├────┼─────┤                │
  │    │          │        │莊崧季  │1/144     │                │
  │    │          │        ├────┼─────┤                │
  │    │          │        │黃清枳  │1/864     │                │
  │    │          │        ├────┼─────┤                │
  │    │          │        │黃宇嘉  │1/864     │                │
  │    │          │        ├────┼─────┤                │
  │    │          │        │黃嘉誌  │1/864     │                │
  │    │          │        ├────┼─────┤                │
  │    │          │        │黃英    │1/864     │                │
  │    │          │        ├────┼─────┤                │
  │    │          │        │黃琴    │1/864     │                │
  │    │          │        ├────┼─────┤                │
  │    │          │        │王水任  │1/432     │                │
  │    │          │        ├────┼─────┤                │
  │    │          │        │王海東  │1/432     │                │
  │    │          │        ├────┼─────┤                │
  │    │          │        │王英尹  │1/432     │                │
  │    │          │        ├────┼─────┤                │
  │    │          │        │羅歐甘妹│1/36      │                │
  │    │          │        ├────┼─────┤                │
  │    │          │        │陳宥廷  │1/162     │                │
  │    │          │        ├────┼─────┤                │
  │    │          │        │陳忠治  │1/162     │                │
  │    │          │        ├────┼─────┤                │
  │    │          │        │陳忠安  │1/162     │                │
  │    │          │        ├────┼─────┤                │
  │    │          │        │陳睿淵  │1/162     │                │
  │    │          │        ├────┼─────┤                │
  │    │          │        │陳忠莉  │1/162     │                │
  │    │          │        ├────┼─────┤                │
  │    │          │        │陳忠華  │1/162     │                │
  │    │          │        ├────┼─────┤                │
  │    │          │        │陳忠仁  │1/162     │                │
  │    │          │        ├────┼─────┤                │
  │    │          │        │陳忠芬  │1/162     │                │
  │    │          │        ├────┼─────┤                │
  │    │          │        │陳忠文  │1/162     │                │
  │    │          │        ├────┼─────┤                │
  │    │          │        │吳好妹  │1/18      │                │
  │    │          │        ├────┼─────┤                │
  │    │          │        │黃國泰  │1/216     │                │
  │    │          │        ├────┼─────┤                │
  │    │          │        │黃馨瑩  │1/432     │                │
  │    │          │        ├────┼─────┤                │
  │    │          │        │黃姮瑄  │1/432     │                │
  │    │          │        ├────┼─────┤                │
  │    │          │        │黃亦真  │1/216     │                │
  │    │          │        ├────┼─────┤                │
  │    │          │        │黃亦芸  │1/216     │                │
  │    │          │        ├────┼─────┤                │
  │    │          │        │黃銀電  │1/54      │                │
  │    │          │        ├────┼─────┤                │
  │    │          │        │羅秀蘭  │1/216     │                │
  │    │          │        ├────┼─────┤                │
  │    │          │        │黃國銘  │1/216     │                │
  │    │          │        ├────┼─────┤                │
  │    │          │        │黃文奇  │1/216     │                │
  │    │          │        ├────┼─────┤                │
  │    │          │        │黃琪惠  │1/216     │                │
  │    │          │        ├────┼─────┤                │
  │    │          │        │黃銀滿  │1/54      │                │
  │    │          │        ├────┼─────┤                │
  │    │          │        │謝黃足妹│1/54      │                │
  │    │          │        ├────┼─────┤                │
  │    │          │        │黃嵐君  │1/54      │                │
  ├──┼─────┼────┼────┼─────┤                │
  │3   │胡阿能    │192分之3│        │          │                │
  │    │          │        │胡毓治  │1/90      │                │
  │    │          │        ├────┼─────┤                │
  │    │          │        │胡巫安  │1/90      │                │
  │    │          │        ├────┼─────┤                │
  │    │          │        │胡毓秋  │1/90      │                │
  │    │          │        ├────┼─────┤                │
  │    │          │        │胡仁金  │1/30      │                │
  │    │          │        ├────┼─────┤                │
  │    │          │        │胡定綸  │1/30      │                │
  │    │          │        ├────┼─────┤                │
  │    │          │        │陳胡瑞銖│1/30      │                │
  │    │          │        ├────┼─────┤                │
  │    │          │        │蕭胡寶銖│1/30      │                │
  │    │          │        ├────┼─────┤                │
  │    │          │        │胡愛銖  │1/30      │                │
  │    │          │        ├────┼─────┤                │
  │    │          │        │胡鴻麟  │1/5       │                │
  │    │          │        ├────┼─────┤                │
  │    │          │        │胡玉鳳  │1/5       │                │
  │    │          │        ├────┼─────┤                │
  │    │          │        │楊聯琦  │1/20      │                │
  │    │          │        ├────┼─────┤                │
  │    │          │        │楊美惠  │1/20      │                │
  │    │          │        ├────┼─────┤                │
  │    │          │        │楊智惠  │1/20      │                │
  │    │          │        ├────┼─────┤                │
  │    │          │        │楊玉珍  │1/20      │                │
  │    │          │        ├────┼─────┤                │
  │    │          │        │胡春紅  │1/5       │                │
  ├──┼─────┼────┼────┼─────┤                │
  │4   │胡姜    │192分之6│黃呈祥  │1/12      │                │
  │    │          │        ├────┼─────┤                │
  │    │          │        │張黃勤英│1/12      │                │
  │    │          │        ├────┼─────┤                │
  │    │          │        │張黃秀英│1/12      │                │
  │    │          │        ├────┼─────┤                │
  │    │          │        │藍黃金英│1/12      │                │
  │    │          │        ├────┼─────┤                │
  │    │          │        │黃碧華  │1/12      │                │
  │    │          │        ├────┼─────┤                │
  │    │          │        │黃秀貞  │1/12      │                │
  │    │          │        ├────┼─────┤                │
  │    │          │        │黃呈美  │1/12      │                │
  │    │          │        ├────┼─────┤                │
  │    │          │        │黃呈章  │1/12      │                │
  │    │          │        ├────┼─────┤                │
  │    │          │        │黃釋毅  │1/12      │                │
  │    │          │        ├────┼─────┤                │
  │    │          │        │黃秀琴  │1/12      │                │
  │    │          │        ├────┼─────┤                │
  │    │          │        │黃秀梅  │1/12      │                │
  │    │          │        ├────┼─────┤                │
  │    │          │        │黃秀鶯  │1/12      │                │
  ├──┼─────┼────┼────┼─────┤                │
  │5   │胡東基    │192分之6│胡華金  │1/4       │                │
  │    │          │        ├────┼─────┤                │
  │    │          │        │胡秀春  │1/4       │                │
  │    │          │        ├────┼─────┤                │
  │    │          │        │胡坤榮  │1/24      │                │
  │    │          │        ├────┼─────┤                │
  │    │          │        │胡坤誌  │1/24      │                │
  │    │          │        ├────┼─────┤                │
  │    │          │        │胡素華  │1/24      │                │
  │    │          │        ├────┼─────┤                │
  │    │          │        │胡吳秋子│1/50      │                │
  │    │          │        ├────┼─────┤                │
  │    │          │        │胡志誠  │21/800    │                │
  │    │          │        ├────┼─────┤                │
  │    │          │        │胡月虹  │21/800    │                │
  │    │          │        ├────┼─────┤                │
  │    │          │        │胡月珍  │21/800    │                │
  │    │          │        ├────┼─────┤                │
  │    │          │        │胡月琪  │21/800    │                │
  │    │          │        ├────┼─────┤                │
  │    │          │        │胡辰銘  │1/24      │                │
  │    │          │        ├────┼─────┤                │
  │    │          │        │胡芝瑜  │1/24      │                │
  │    │          │        ├────┼─────┤                │
  │    │          │        │胡蘇敏  │1/24      │                │
  │    │          │        ├────┼─────┤                │
  │    │          │        │胡秀鑾  │1/24      │                │
  ├──┼─────┼────┼────┼─────┼────────┤
  │6   │胡鴻讚    │1344分之│        │          │1339            │
  │    │          │144     │        │          │                │
  ├──┼─────┼────┼────┼─────┤                │
  │7   │胡鴻祥    │1344分之│        │          │                │
  │    │          │144     │        │          │                │
  ├──┼─────┼────┼────┼─────┤                │
  │8   │胡灝金    │2688分之│        │          │                │
  │    │          │144     │        │          │                │
  ├──┼─────┼────┼────┼─────┤                │
  │9   │胡暐金    │2688分  │        │          │                │
  │    │          │144     │        │          │                │
  ├──┼─────┼────┼────┼─────┤                │
  │10  │胡聖婉    │56分之3 │        │          │                │
  │    │          │        │        │          │                │
  ├──┼─────┼────┼────┼─────┤                │
  │11  │胡鼎金    │56分之3 │        │          │                │
  │    │          │        │        │          │                │
  ├──┼─────┼────┼────┼─────┤                │
  │12  │胡毓政    │1344分之│        │          │                │
  │    │          │144     │        │          │                │
  ├──┼─────┼────┼────┼─────┼────────┤
  │13  │胡建金    │1344分之│        │          │535             │
  │    │          │288     │        │          │                │
  └──┴─────┴────┴────┴─────┴────────┘
附表三  訴訟費用負擔比例
┌──┬─────┬────────────────┬─────┐
│    │分割前土地│分割後取得土地（平方公尺）      │訴訟費用負│
├──┼─────┼──────┬────┬────┤擔比例    │
│編號│登記共有人│權利人      │95地號  │95-2地號│          │
├──┼─────┼──────┼────┼────┼─────┤
│1   │胡阿奎    │柳錦星      │388     │351     │共同連帶  │
│    │          ├──────┤        │        │負擔      │
│    │          │張柳穆連    │        │        │739/5260  │
│    │          ├──────┤        │        │          │
│    │          │許胡穆貴    │        │        │          │
│    │          ├──────┤        │        │          │
│    │          │張柳穆花    │        │        │          │
│    │          ├──────┤        │        │          │
│    │          │柳穆珍      │        │        │          │
│    │          ├──────┤        │        │          │
│    │          │胡穆美      │        │        │          │
│    │          ├──────┤        │        │          │
│    │          │柳穆      │        │        │          │
│    │          ├──────┤        │        │          │
│    │          │柳穆碧      │        │        │          │
│    │          ├──────┤        │        │          │
│    │          │張有恆      │        │        │          │
│    │          ├──────┤        │        │          │
│    │          │張靜蓮      │        │        │          │
│    │          ├──────┤        │        │          │
│    │          │張靜蓉      │        │        │          │
│    │          ├──────┤        │        │          │
│    │          │張靜茹      │        │        │          │
│    │          ├──────┤        │        │          │
│    │          │張詩玄      │        │        │          │
│    │          ├──────┤        │        │          │
│    │          │胡榕家      │        │        │          │
│    │          ├──────┤        │        │          │
│    │          │彭陳松妹    │        │        │          │
├──┼─────┼──────┼────┼────┼─────┤
│2   │胡宗基    │胡魏玉葉    │302     │274     │共同連帶負│
│    │          ├──────┤        │        │擔        │
│    │          │胡唐仙      │        │        │576/5260  │
│    │          ├──────┤        │        │          │
│    │          │胡唐運      │        │        │          │
│    │          ├──────┤        │        │          │
│    │          │胡水木      │        │        │          │
│    │          ├──────┤        │        │          │
│    │          │胡唐狀      │        │        │          │
│    │          ├──────┤        │        │          │
│    │          │胡毓庚      │        │        │          │
│    │          ├──────┤        │        │          │
│    │          │胡毓博      │        │        │          │
│    │          ├──────┤        │        │          │
│    │          │胡孝如      │        │        │          │
│    │          ├──────┤        │        │          │
│    │          │胡金珠      │        │        │          │
│    │          ├──────┤        │        │          │
│    │          │胡莊妹    │        │        │          │
│    │          ├──────┤        │        │          │
│    │          │胡苡任      │        │        │          │
│    │          ├──────┤        │        │          │
│    │          │胡毓增      │        │        │          │
│    │          ├──────┤        │        │          │
│    │          │胡毓東      │        │        │          │
│    │          ├──────┤        │        │          │
│    │          │葉胡茂英    │        │        │          │
│    │          ├──────┤        │        │          │
│    │          │羅胡秀英    │        │        │          │
│    │          ├──────┤        │        │          │
│    │          │胡若筠      │        │        │          │
│    │          ├──────┤        │        │          │
│    │          │胡邱彩雲    │        │        │          │
│    │          ├──────┤        │        │          │
│    │          │胡毓豊      │        │        │          │
│    │          ├──────┤        │        │          │
│    │          │胡毓祿      │        │        │          │
│    │          ├──────┤        │        │          │
│    │          │胡洋富      │        │        │          │
│    │          ├──────┤        │        │          │
│    │          │胡毓在      │        │        │          │
│    │          ├──────┤        │        │          │
│    │          │胡秀蓮      │        │        │          │
│    │          ├──────┤        │        │          │
│    │          │胡玉華      │        │        │          │
│    │          ├──────┤        │        │          │
│    │          │胡秀霞      │        │        │          │
│    │          ├──────┤        │        │          │
│    │          │胡循金      │        │        │          │
│    │          ├──────┤        │        │          │
│    │          │劉世棚      │        │        │          │
│    │          ├──────┤        │        │          │
│    │          │劉威廷      │        │        │          │
│    │          ├──────┤        │        │          │
│    │          │劉峪        │        │        │          │
│    │          ├──────┤        │        │          │
│    │          │劉靜錞      │        │        │          │
│    │          ├──────┤        │        │          │
│    │          │劉心平      │        │        │          │
│    │          ├──────┤        │        │          │
│    │          │劉定富      │        │        │          │
│    │          ├──────┤        │        │          │
│    │          │范劉菊枝    │        │        │          │
│    │          ├──────┤        │        │          │
│    │          │沈劉梅櫻    │        │        │          │
│    │          ├──────┤        │        │          │
│    │          │彭劉秀英    │        │        │          │
│    │          ├──────┤        │        │          │
│    │          │劉秀珍      │        │        │          │
│    │          ├──────┤        │        │          │
│    │          │陳劉秀蓮    │        │        │          │
│    │          ├──────┤        │        │          │
│    │          │劉宜艷      │        │        │          │
│    │          ├──────┤        │        │          │
│    │          │朱胡春妹    │        │        │          │
│    │          ├──────┤        │        │          │
│    │          │胡梁阿糖    │        │        │          │
│    │          ├──────┤        │        │          │
│    │          │胡欣緣      │        │        │          │
│    │          ├──────┤        │        │          │
│    │          │胡靜芳      │        │        │          │
│    │          ├──────┤        │        │          │
│    │          │胡毓枝      │        │        │          │
│    │          ├──────┤        │        │          │
│    │          │胡淑華      │        │        │          │
│    │          ├──────┤        │        │          │
│    │          │胡美芬      │        │        │          │
│    │          ├──────┤        │        │          │
│    │          │胡寶玉      │        │        │          │
│    │          ├──────┤        │        │          │
│    │          │胡水金      │        │        │          │
│    │          ├──────┤        │        │          │
│    │          │胡江鳳嬌    │        │        │          │
│    │          ├──────┤        │        │          │
│    │          │胡文章      │        │        │          │
│    │          ├──────┤        │        │          │
│    │          │胡毓棟      │        │        │          │
│    │          ├──────┤        │        │          │
│    │          │胡月娥      │        │        │          │
│    │          ├──────┤        │        │          │
│    │          │胡邱登妹    │        │        │          │
│    │          ├──────┤        │        │          │
│    │          │胡閔翔      │        │        │          │
│    │          ├──────┤        │        │          │
│    │          │胡毓峰      │        │        │          │
│    │          ├──────┤        │        │          │
│    │          │胡永濬      │        │        │          │
│    │          ├──────┤        │        │          │
│    │          │葉家柔      │        │        │          │
│    │          ├──────┤        │        │          │
│    │          │胡寶珠      │        │        │          │
│    │          ├──────┤        │        │          │
│    │          │胡秀蘭      │        │        │          │
│    │          ├──────┤        │        │          │
│    │          │胡明華      │        │        │          │
│    │          ├──────┤        │        │          │
│    │          │胡明琪      │        │        │          │
│    │          ├──────┤        │        │          │
│    │          │胡連金      │        │        │          │
│    │          ├──────┤        │        │          │
│    │          │胡串金      │        │        │          │
│    │          ├──────┤        │        │          │
│    │          │謝佳芸      │        │        │          │
│    │          ├──────┤        │        │          │
│    │          │謝阿寶      │        │        │          │
│    │          ├──────┤        │        │          │
│    │          │李水祥      │        │        │          │
│    │          ├──────┤        │        │          │
│    │          │李水文      │        │        │          │
│    │          ├──────┤        │        │          │
│    │          │李銀        │        │        │          │
│    │          ├──────┤        │        │          │
│    │          │邱胡阿向    │        │        │          │
│    │          ├──────┤        │        │          │
│    │          │李胡春子    │        │        │          │
│    │          ├──────┤        │        │          │
│    │          │胡瓊文      │        │        │          │
│    │          ├──────┤        │        │          │
│    │          │胡張      │        │        │          │
│    │          ├──────┤        │        │          │
│    │          │胡天金      │        │        │          │
│    │          ├──────┤        │        │          │
│    │          │胡碧光      │        │        │          │
│    │          ├──────┤        │        │          │
│    │          │李胡英妹    │        │        │          │
│    │          ├──────┤        │        │          │
│    │          │胡秀琴      │        │        │          │
│    │          ├──────┤        │        │          │
│    │          │劉保妹      │        │        │          │
│    │          ├──────┤        │        │          │
│    │          │胡澄金      │        │        │          │
│    │          ├──────┤        │        │          │
│    │          │胡耀金      │        │        │          │
│    │          ├──────┤        │        │          │
│    │          │邱胡蘭妹    │        │        │          │
│    │          ├──────┤        │        │          │
│    │          │胡嘉玲      │        │        │          │
│    │          ├──────┤        │        │          │
│    │          │胡鄭有妹    │        │        │          │
│    │          ├──────┤        │        │          │
│    │          │胡張六妹    │        │        │          │
│    │          ├──────┤        │        │          │
│    │          │胡毓鍾      │        │        │          │
│    │          ├──────┤        │        │          │
│    │          │胡毓霖      │        │        │          │
│    │          ├──────┤        │        │          │
│    │          │賴宗麟      │        │        │          │
│    │          ├──────┤        │        │          │
│    │          │賴柏丞      │        │        │          │
│    │          ├──────┤        │        │          │
│    │          │賴玉茹      │        │        │          │
│    │          ├──────┤        │        │          │
│    │          │賴佩苓      │        │        │          │
│    │          ├──────┤        │        │          │
│    │          │胡春燕      │        │        │          │
│    │          ├──────┤        │        │          │
│    │          │胡琬偵      │        │        │          │
│    │          ├──────┤        │        │          │
│    │          │江扲桃      │        │        │          │
│    │          ├──────┤        │        │          │
│    │          │胡毓斌      │        │        │          │
│    │          ├──────┤        │        │          │
│    │          │黃啟翔      │        │        │          │
│    │          ├──────┤        │        │          │
│    │          │黃啟駿      │        │        │          │
│    │          ├──────┤        │        │          │
│    │          │黃啟豪      │        │        │          │
│    │          ├──────┤        │        │          │
│    │          │胡惠娥      │        │        │          │
│    │          ├──────┤        │        │          │
│    │          │胡玉桂      │        │        │          │
│    │          ├──────┤        │        │          │
│    │          │胡佳瑩      │        │        │          │
│    │          ├──────┤        │        │          │
│    │          │胡冠慈      │        │        │          │
│    │          ├──────┤        │        │          │
│    │          │胡牆金      │        │        │          │
│    │          ├──────┤        │        │          │
│    │          │胡勇金      │        │        │          │
│    │          ├──────┤        │        │          │
│    │          │胡圍金      │        │        │          │
│    │          ├──────┤        │        │          │
│    │          │胡孟煌      │        │        │          │
│    │          ├──────┤        │        │          │
│    │          │劉李琴      │        │        │          │
│    │          ├──────┤        │        │          │
│    │          │劉文宏      │        │        │          │
│    │          ├──────┤        │        │          │
│    │          │張文旺      │        │        │          │
│    │          ├──────┤        │        │          │
│    │          │張明志      │        │        │          │
│    │          ├──────┤        │        │          │
│    │          │張明敏      │        │        │          │
│    │          ├──────┤        │        │          │
│    │          │張明媛      │        │        │          │
│    │          ├──────┤        │        │          │
│    │          │葉劉玉蓮    │        │        │          │
│    │          ├──────┤        │        │          │
│    │          │劉玉森      │        │        │          │
│    │          ├──────┤        │        │          │
│    │          │劉兆青      │        │        │          │
│    │          ├──────┤        │        │          │
│    │          │劉兆櫻      │        │        │          │
│    │          ├──────┤        │        │          │
│    │          │劉兆芳      │        │        │          │
│    │          ├──────┤        │        │          │
│    │          │劉邦富      │        │        │          │
│    │          ├──────┤        │        │          │
│    │          │劉興歡      │        │        │          │
│    │          ├──────┤        │        │          │
│    │          │劉興喜      │        │        │          │
│    │          ├──────┤        │        │          │
│    │          │傅豐垣      │        │        │          │
│    │          ├──────┤        │        │          │
│    │          │傅墩垣      │        │        │          │
│    │          ├──────┤        │        │          │
│    │          │傅全垣      │        │        │          │
│    │          ├──────┤        │        │          │
│    │          │傅枋垣      │        │        │          │
│    │          ├──────┤        │        │          │
│    │          │傅興垣      │        │        │          │
│    │          ├──────┤        │        │          │
│    │          │傅淑媛      │        │        │          │
│    │          ├──────┤        │        │          │
│    │          │傅淑貞      │        │        │          │
│    │          ├──────┤        │        │          │
│    │          │傅淑惠      │        │        │          │
│    │          ├──────┤        │        │          │
│    │          │傅淑美      │        │        │          │
│    │          ├──────┤        │        │          │
│    │          │黃劉錢妹    │        │        │          │
│    │          ├──────┤        │        │          │
│    │          │張劉賢妹    │        │        │          │
│    │          ├──────┤        │        │          │
│    │          │邊耀宗      │        │        │          │
│    │          ├──────┤        │        │          │
│    │          │邊耀勇      │        │        │          │
│    │          ├──────┤        │        │          │
│    │          │邊毓敏      │        │        │          │
│    │          ├──────┤        │        │          │
│    │          │歐徐貴嬌    │        │        │          │
│    │          ├──────┤        │        │          │
│    │          │卓雪蘭      │        │        │          │
│    │          ├──────┤        │        │          │
│    │          │歐德健      │        │        │          │
│    │          ├──────┤        │        │          │
│    │          │歐德鋒      │        │        │          │
│    │          ├──────┤        │        │          │
│    │          │歐美芳      │        │        │          │
│    │          ├──────┤        │        │          │
│    │          │歐道孔      │        │        │          │
│    │          ├──────┤        │        │          │
│    │          │鄭歐玉英    │        │        │          │
│    │          ├──────┤        │        │          │
│    │          │歐秀鳳      │        │        │          │
│    │          ├──────┤        │        │          │
│    │          │歐秀真      │        │        │          │
│    │          ├──────┤        │        │          │
│    │          │歐瑞香      │        │        │          │
│    │          ├──────┤        │        │          │
│    │          │歐紀汝      │        │        │          │
│    │          ├──────┤        │        │          │
│    │          │歐阿中      │        │        │          │
│    │          ├──────┤        │        │          │
│    │          │莊義輝      │        │        │          │
│    │          ├──────┤        │        │          │
│    │          │莊崧季      │        │        │          │
│    │          ├──────┤        │        │          │
│    │          │黃清枳      │        │        │          │
│    │          ├──────┤        │        │          │
│    │          │黃宇嘉      │        │        │          │
│    │          ├──────┤        │        │          │
│    │          │黃嘉誌      │        │        │          │
│    │          ├──────┤        │        │          │
│    │          │黃英        │        │        │          │
│    │          ├──────┤        │        │          │
│    │          │黃琴        │        │        │          │
│    │          ├──────┤        │        │          │
│    │          │王水任      │        │        │          │
│    │          ├──────┤        │        │          │
│    │          │王海東      │        │        │          │
│    │          ├──────┤        │        │          │
│    │          │王英尹      │        │        │          │
│    │          ├──────┤        │        │          │
│    │          │羅歐甘妹    │        │        │          │
│    │          ├──────┤        │        │          │
│    │          │陳宥廷      │        │        │          │
│    │          ├──────┤        │        │          │
│    │          │陳忠治      │        │        │          │
│    │          ├──────┤        │        │          │
│    │          │陳忠安      │        │        │          │
│    │          ├──────┤        │        │          │
│    │          │陳睿淵      │        │        │          │
│    │          ├──────┤        │        │          │
│    │          │陳忠莉      │        │        │          │
│    │          ├──────┤        │        │          │
│    │          │陳忠華      │        │        │          │
│    │          ├──────┤        │        │          │
│    │          │陳忠仁      │        │        │          │
│    │          ├──────┤        │        │          │
│    │          │陳忠芬      │        │        │          │
│    │          ├──────┤        │        │          │
│    │          │陳忠文      │        │        │          │
│    │          ├──────┤        │        │          │
│    │          │吳好妹      │        │        │          │
│    │          ├──────┤        │        │          │
│    │          │黃國泰      │        │        │          │
│    │          ├──────┤        │        │          │
│    │          │黃馨瑩      │        │        │          │
│    │          ├──────┤        │        │          │
│    │          │黃姮瑄      │        │        │          │
│    │          ├──────┤        │        │          │
│    │          │黃亦真      │        │        │          │
│    │          ├──────┤        │        │          │
│    │          │黃亦芸      │        │        │          │
│    │          ├──────┤        │        │          │
│    │          │黃銀電      │        │        │          │
│    │          ├──────┤        │        │          │
│    │          │羅秀蘭      │        │        │          │
│    │          ├──────┤        │        │          │
│    │          │黃國銘      │        │        │          │
│    │          ├──────┤        │        │          │
│    │          │黃文奇      │        │        │          │
│    │          ├──────┤        │        │          │
│    │          │黃琪惠      │        │        │          │
│    │          ├──────┤        │        │          │
│    │          │黃銀滿      │        │        │          │
│    │          ├──────┤        │        │          │
│    │          │謝黃足妹    │        │        │          │
│    │          ├──────┤        │        │          │
│    │          │黃嵐君      │        │        │          │
├──┼─────┼──────┤        │        │          │
│3   │胡阿能    │胡毓治      │        │        │          │
│    │          ├──────┤        │        │          │
│    │          │胡巫安      │        │        │          │
│    │          ├──────┤        │        │          │
│    │          │胡毓秋      │        │        │          │
│    │          ├──────┤        │        │          │
│    │          │胡仁金      │        │        │          │
│    │          ├──────┤        │        │          │
│    │          │胡定綸      │        │        │          │
│    │          ├──────┤        │        │          │
│    │          │陳胡瑞銖    │        │        │          │
│    │          ├──────┤        │        │          │
│    │          │蕭胡寶銖    │        │        │          │
│    │          ├──────┤        │        │          │
│    │          │胡愛銖      │        │        │          │
│    │          ├──────┤        │        │          │
│    │          │胡鴻麟      │        │        │          │
│    │          ├──────┤        │        │          │
│    │          │胡玉鳳      │        │        │          │
│    │          ├──────┤        │        │          │
│    │          │楊聯琦      │        │        │          │
│    │          ├──────┤        │        │          │
│    │          │楊美惠      │        │        │          │
│    │          ├──────┤        │        │          │
│    │          │楊智惠      │        │        │          │
│    │          ├──────┤        │        │          │
│    │          │楊玉珍      │        │        │          │
│    │          ├──────┤        │        │          │
│    │          │胡春紅      │        │        │          │
├──┼─────┼──────┤        │        │          │
│4   │胡姜    │黃呈祥      │        │        │          │
│    │          ├──────┤        │        │          │
│    │          │張黃勤英    │        │        │          │
│    │          ├──────┤        │        │          │
│    │          │張黃秀英    │        │        │          │
│    │          ├──────┤        │        │          │
│    │          │藍黃金英    │        │        │          │
│    │          ├──────┤        │        │          │
│    │          │黃碧華      │        │        │          │
│    │          ├──────┤        │        │          │
│    │          │黃秀貞      │        │        │          │
│    │          ├──────┤        │        │          │
│    │          │黃呈美      │        │        │          │
│    │          ├──────┤        │        │          │
│    │          │黃呈章      │        │        │          │
│    │          ├──────┤        │        │          │
│    │          │黃釋毅      │        │        │          │
│    │          ├──────┤        │        │          │
│    │          │黃秀琴      │        │        │          │
│    │          ├──────┤        │        │          │
│    │          │黃秀梅      │        │        │          │
│    │          ├──────┤        │        │          │
│    │          │黃秀鶯      │        │        │          │
├──┼─────┼──────┤        │        │          │
│5   │胡東基    │胡華金      │        │        │          │
│    │          ├──────┤        │        │          │
│    │          │胡秀春      │        │        │          │
│    │          ├──────┤        │        │          │
│    │          │胡坤榮      │        │        │          │
│    │          ├──────┤        │        │          │
│    │          │胡坤誌      │        │        │          │
│    │          ├──────┤        │        │          │
│    │          │胡素華      │        │        │          │
│    │          ├──────┤        │        │          │
│    │          │胡吳秋子    │        │        │          │
│    │          ├──────┤        │        │          │
│    │          │胡志誠      │        │        │          │
│    │          ├──────┤        │        │          │
│    │          │胡月虹      │        │        │          │
│    │          ├──────┤        │        │          │
│    │          │胡月珍      │        │        │          │
│    │          ├──────┤        │        │          │
│    │          │胡月琪      │        │        │          │
│    │          ├──────┤        │        │          │
│    │          │胡辰銘      │        │        │          │
│    │          ├──────┤        │        │          │
│    │          │胡芝瑜      │        │        │          │
│    │          ├──────┤        │        │          │
│    │          │胡蘇敏      │        │        │          │
│    │          ├──────┤        │        │          │
│    │          │胡秀鑾      │        │        │          │
├──┼─────┼──────┼────┼────┼─────┤
│6   │胡秀寶    │            │414     │        │共同連帶負│
│    │          │            │        │        │擔        │
├──┼─────┼──────┤        │        │414/5260  │
│7   │胡嘉云    │            │        │        │          │
│    │          │            │        │        │          │
├──┼─────┼──────┼────┼────┼─────┤
│8   │胡裕金    │            │1036    │        │1036/5260 │
│    │          │            │        │        │          │
├──┼─────┼──────┼────┼────┼─────┤
│9   │胡建金    │            │621     │535     │1156/5260 │
│    │          │            │        │        │          │
├──┼─────┼──────┼────┼────┼─────┤
│6   │胡鴻讚    │            │        │1339    │共同連帶負│
│    │          │            │        │        │擔        │
├──┼─────┼──────┤        │        │1339/5260 │
│7   │胡鴻祥    │            │        │        │          │
│    │          │            │        │        │          │
├──┼─────┼──────┤        │        │          │
│8   │胡灝金    │            │        │        │          │
│    │          │            │        │        │          │
├──┼─────┼──────┤        │        │          │
│9   │胡暐金    │            │        │        │          │
│    │          │            │        │        │          │
├──┼─────┼──────┤        │        │          │
│10  │胡聖婉    │            │        │        │          │
│    │          │            │        │        │          │
├──┼─────┼──────┤        │        │          │
│11  │胡鼎金    │            │        │        │          │
│    │          │            │        │        │          │
├──┼─────┼──────┤        │        │          │
│12  │胡毓政    │            │        │        │          │
│    │          │            │        │        │          │
└──┴─────┴──────┴────┴────┴─────┘
以上正本係照原本作成
如對本判決上訴，須於判決送達後20日內向本院提出上訴狀
中    華    民    國    99    年    12    月    21    日
                                    書記官  蔡佩媛
附圖：

司法院資訊處製作；財團法人民間司法改革基金會備份。
